臺灣新竹地方法院刑事判決               95年度訴字第815號
公  訴  人  臺灣新竹地方法院檢察署檢察官
被      告  陳淑媛原名陳依穠.
指定辯護人  楊隆源律師
上列被告因偽造文書等案件，經檢察官提起公訴（94年度偵字第
6119號、95年度偵字第3565號），及移送併案審理（97年度偵字
第6126號），本院合議庭裁定由受命法官進行簡式審判程序，判
決如下：
    主      文
陳淑媛共同連續犯行使變造私文書罪，處有期徒刑壹年，減為有
期徒刑陸月，如易科罰金，以銀元佰元即新臺幣玖佰元折算壹
日。
偽造之「太平洋房屋新竹分公司園區直營店」印章壹枚及如附表
一、二所示之偽造「太平洋房屋新竹分公司園區直營店」印文，
均沒收。
    事  實
一、陳淑媛（民國88年11月24日改名為陳依穠，96年1月2日改回
    陳淑媛），對外亦自稱「小鍾」，其從事多筆房地產投資買
    賣，惟因個人債信不佳，無法以其名義向銀行貸款，故均找
    其親友或他人為人頭擔任房地買受人及向銀行貸款之借款人
    、保證人，曾國銓、姜春蓮夫婦平日從事房地產投資買賣、
    仲介等業務，曾春蓮並於93年間擔任鈺天企業有限公司（以
    下簡稱「鈺天公司」）之負責人，嗣自93年8月間起改由陳
    淑媛擔任「鈺天公司」之負責人，陳百賢則從事個人裝潢業
    ，承攬陳淑媛所投資房地之裝潢工程，幫忙陳淑媛代送客戶
    申請貸款文件至銀行，並掛名「鈺天公司」業務經理；王力
    斌係王家物業管理有限公司（以下簡稱「王家物業公司」）
    負責人，從事裝潢業及房地產投資；謝適旭係天福資產管理
    公司（以下簡稱「天福資產公司」）負責人，從事幫忙企業
    戶規劃貸款事宜；宋福鋒係太平洋房屋仲介股份有限公司（
    以下簡稱「太平洋仲介公司」）新竹市園區店之房地仲介業
    務員，於92年間自行招攬開發「新竹華邦山莊社區」（係上
    市之華邦電子股份有限公司之員工集資在新竹縣寶山鄉所興
    建之透天別墅社區，以下簡稱「華邦山莊」）之委任銷售業
    務，因而認識也去「華邦山莊」看屋之陳淑媛。張沐鐸則係
    張沐鐸地政士事務所負責人，從事代書業務，透過「華邦山
    莊」人員介紹承辦「華邦山莊」房地買賣過戶等代辦事宜（
    曾國銓、姜春蓮、陳百賢、王力斌、謝適旭、宋福鋒、張沐
    鐸經本院另案判決後，除張沐鐸部分判決確定外，曾國銓、
    姜春蓮、陳百賢、王力斌、謝適旭、宋福鋒部分經臺灣高等
    法院以100年度上訴字第1554號審理中）。
二、黃嘉欽於92年7 月調至臺灣銀行股份有限公司（以下簡稱臺
    灣銀行）大甲分公司（以下稱大甲分行）擔任經理（94 年7
    月14日調至臺灣銀行臺中分行，目前任職臺灣銀行會計室研
    究員），綜理大甲分行業務，於貸款授信業務擔任核定人員
    ，負責審核初審及覆審人員所簽具之意見；陳金富自92年 1
    月16日起擔任大甲分行之副理（嗣於94年5月5日退休離職）
    ，於貸款授信業務擔任覆審人員，負責審核初審意見，擬具
    具體意見，供核定人員核定；陳瑞椿自92年間起擔任大甲分
    行初級襄理（嗣於94年1 月起調任臺灣銀行臺中港分行），
    於貸款授信業務擔任主辦之初審人員，負責就授信案件附隨
    之資料予以審核，簽具應否准駁意見，並擬具核貸條件；曾
    志松於92年8 月18日調至大甲分行，主辦會計職務，並自94
    年1月14日起接辦調走之陳瑞椿之授信初審工作（嗣於94年5
    月底調至臺灣銀行清泉崗分行）；李宗賢則為大甲分行放款
    徵信業務之領組，為徵信人員，負責提供授信對象及其保證
    人、票據關係人之徵信資料並加以分析，並就擔保品勘估價
    值，俾作為核貸之依據。上開5 人於任職大甲分行期間，均
    係為臺灣銀行處理事務之人（黃嘉欽、陳金富、陳瑞椿、曾
    志松、李宗賢經本院另案判決後，除李宗賢部分判決確定外
    ，黃嘉欽、陳金富、陳瑞椿、曾志松部分經臺灣高等法院以
    100年度上訴字第1554號審理中）。
三、緣「華邦山莊」多達400 餘戶，每戶建坪60、70至數百餘坪
    不等，而王力斌之兄王台雙任職之通安股份有限公司（下稱
    通安公司）承攬「華邦山莊」之工程，並將其中修繕工程轉
    包給王力斌施作，然因「華邦山莊」興建過程多所波折，泰
    半之住戶不願依約繳納後續工程款，致王力斌無法透過通安
    公司取得工程款，迨於92年10、11月間，王力斌乃應王台雙
    之提議，透過王力斌熟識多年之友人蘇明性（91年8 月13日
    改名為蘇天甫，93年5 月28日再改回蘇明性）引介，轉請蘇
    明性之姑姑卓蘇秀鳳幫忙詢問，有無銀行可以低利率之方案
    來承作「華邦山莊」之房地貸款案件，以便住戶有資金繳納
    後續工程款，屆時王力斌即可順利請領工程款，嗣卓蘇秀鳳
    將前情轉達與其有禮品生意上往來及認識多年之友人即大甲
    分行經理黃嘉欽，黃嘉欽因甫調任大甲分行，亟需放款業績
    ，遂於93年1、2月偕同陳瑞椿、李宗賢等徵信、授信人員至
    「華邦山莊」會勘，並與王力斌及「華邦山莊」興建委員會
    成員等人晤談、評估，雙方初步達成共識，惟仍需待大甲分
    行報臺灣銀行總行核可後方可承貸。詎卓蘇秀鳳於93年2 月
    底，向王力斌表示貸款案應該沒問題，並可指定王力斌為「
    華邦山莊」貸款專案之窗口，但王力斌需支付相關活動服務
    費即所謂「插頭香款」，亦即每貸款新臺幣（下同）1000萬
    元，需支付12000 元，以「華邦山莊」約可貸到10億元估算
    ，需支付120 萬元，王力斌原先無意願支付，但慮及貸款案
    核貸下來後，其可以順利拿到工程款，且能承包住戶之裝潢
    工程，有利潤可期，遂予以答應，王力斌乃於93年3 月24日
    、26日先後交付7萬元、8萬元予卓蘇秀鳳，大甲分行即於93
    年3月30日由陳瑞椿擬具、黃嘉欽決行而以大甲營字第09300
    017091號去函臺灣銀行消費者金融部表示欲以優惠利率承貸
    「華邦山莊」貸款案而報請核示，經臺灣銀行於93年4月6日
    以銀融乙字第09300073161 號函回覆同意依照大甲分行所擬
    優惠利率條件辦理承貸，大甲分行即於93年4 月27日由黃嘉
    欽決行以大甲營字第09300022041 號去函「華邦山莊」管理
    委員會暨主任委員，聲明經王力斌多次爭取協商議訂，大甲
    分行已開辦「華邦山莊」優惠利率購屋貸款及理財型房貸之
    專案服務，並指定住戶如欲申請該專案貸款請洽王力斌協助
    辦理。
四、迨至93年5 月間已有數戶「華邦山莊」住戶透過王力斌以前
    開貸款專案獲大甲分行准予核貸，嗣其中一戶房地已向大甲
    分行設定最高限額抵押權2400萬元登記、欲貸1900萬元，因
    房屋所有人兼借款人李炯泰遭「華邦山莊」住戶質疑侵占興
    建委員會公款，乃有意出售該房地，王力斌欲藉此機會入住
    而承作「華邦山莊」社區裝潢業務，遂同意承接買下（即附
    表二編號1-1、1-2所示房地），惟王力斌向黃嘉欽要求大甲
    分行需准貸2700萬元，其始願意承接，詎黃嘉欽明知王力斌
    所承買之實際價格僅有2100萬元，且明知依臺灣銀行內部規
    定，類此申貸金額超過新臺幣2000萬元之案件，業已超過分
    行經理權限，須報請臺灣銀行總行審核，竟找來擔任徵信之
    李宗賢詢問有無方法解套，李宗賢表示曾在之前承作過同一
    擔保品以數名連帶借款人共同借款2000萬元以上而獲准核貸
    並撥款，黃嘉欽與授信初審之陳瑞椿討論後，遂指示陳瑞椿
    請李宗賢轉達王力斌可墊高買賣契約價格，並再找一人共同
    買受房地而貸款，李宗賢、陳瑞椿因礙於黃嘉欽對其等握有
    提報升遷、評定考績之權限，只好聽命行事，黃嘉欽、陳瑞
    椿、李宗賢遂與王力斌共同基於意圖為王力斌不法之利益，
    及、行使業務上登載不實文書、變造買賣契約書私文書之概
    括犯意聯絡，由王力斌以自己任土地買受人，其不知情之兒
    子王志豪名義任房屋買受人，再與張沐鐸代書基於意圖為王
    力斌等借款人不法利益、行使變造買賣契約書私文書、行使
    業務上登載不實文書之概括犯意聯絡，由張沐鐸額外收取一
    件1000元之潤筆費，而變造房地合計買賣價金為4077.6萬元
    之不實買賣契約書影本，並提出予大甲分行，而足生損害於
    出賣人及大甲分行，黃嘉欽、李宗賢、陳瑞椿遂於附表二編
    號1-1、1-2所示經辦日期，由李宗賢於消費者貸款申請書暨
    約定事項、個人小額貸款押品勘估報告表（兼估價檢核表）
    、不動產放款值計算表等業務上登載之文書上，配合借款人
    買賣契約書價格為墊高之估價，並在變造不實買賣契約書影
    本上蓋印「與正本相符」後，於各文書經辦欄位蓋章表示同
    意而上呈至授信初審陳瑞椿處，陳瑞椿明知上情，仍在消費
    者貸款申請書暨約定事項、個人小額貸款押品勘估報告表（
    兼估價檢核表）、不動產放款值計算表等業務上登載之文書
    上蓋印表示認可，復在個人小額貸款審核及准駁情形表擬具
    核貸條件並蓋印表示認可後，呈送不知情之覆審陳金富，陳
    金富書面審查後認為無訛復將相關文書轉呈黃嘉欽，黃嘉欽
    復在消費者貸款申請書暨約定事項、個人小額貸款審核及准
    駁情形表批示如數核貸，而共同行使業務上登載不實文書，
    足生損害於大甲分行，黃嘉欽、陳瑞椿、李宗賢即共同違背
    其等任務，而與王力斌、張沐鐸共同以此方式使王力斌合計
    超貸1272.63萬元，而致生損害於臺灣銀行之財產。嗣王力
    斌於93年6月9日獲貸合計2700萬元至其、王志豪帳戶後，於
    同日將已填妥自其臺灣銀行大甲分行帳戶提領105萬元款項
    ，並蓋好印鑑章之取款憑條，連同該帳戶存摺一併交予卓蘇
    秀鳳，由卓蘇秀鳳於同日持之至臺灣銀行中山北路分行如數
    領款後轉帳存入卓蘇秀鳳臺灣銀行延平分行帳戶內（卓蘇秀
    鳳經本院另案判決後，檢察官不服而提起上訴，經臺灣高等
    法院以100年度上訴字第1554號審理中）。
五、其後黃嘉欽因認為王力斌招攬客戶貸款之速度較慢，遂開放
    其他人亦可直接向大甲分行申請「華邦山莊」貸款，且為爭
    取更多業績，更開放由崇志建設股份有限公司在新竹市○○
    路所興建之「麗緻天尊」建案等其他物件亦可沿用「華邦山
    莊」貸款條件，且亦可援用前開王力斌墊高買賣契約價金，
    及欲貸金額若超過2000萬元則以兩人分散借款之方式申貸，
    而得超貸得較高金額，且對於以人頭戶買受房地後申請貸款
    亦可接受。如此一來無需相當比例之自備款即可買入房地，
    且多貸得之款項復可供自己資金運用，加上房屋裝潢後加價
    轉手賣出亦能賺取可觀價差，此情為陳淑媛、曾國銓、姜春
    蓮、陳百賢、謝適旭、宋福鋒、張沐鐸獲悉後，其等即與黃
    嘉欽、陳瑞椿、李宗賢及王力斌，於其等所參與之貸款案件
    ，共同基於意圖為款項使用人不法利益之概括犯意聯絡，以
    及行使變造買賣契約書私文書、行使業務上登載不實文書之
    概括犯意聯絡，為以下之犯行：
（一）陳淑媛以無償或支付數十萬元不等金額之代價，或找其親
      友，或透過陳百賢抽佣而介紹，或經其他人士介紹，覓妥
      孫梅馨（房仲業務員，透過陳百賢介紹，50萬元代價，陳
      百賢抽佣10萬元）、陳裕泰（係經姜春蓮介紹而認識）、
      鍾澄雯（陳淑媛之友）、鍾志岳（鍾澄雯之兄）、張智剛
      （律師，陳淑媛之合夥人）、曾怡君（係陳百賢介紹，30
      萬元代價，陳百賢抽佣10萬元，曾怡君擔任借款保證人之
      房地轉賣後，陳淑媛另給陳百賢40萬元分紅）、李靜宜、
      洪皖萍（係陳百賢介紹，10萬元代價，陳百賢未抽佣）、
      李采（係陳百賢介紹，30萬元代價，陳百賢抽佣10萬元
      ）、陳羿帆（陳淑媛之友）、陳敏淳（陳淑媛之妹）、陳
      伯州（陳淑媛之友）、張志明、陳文豪（陳淑媛之弟）、
      高香君（陳文豪之妻）、尤明德（陳文豪之友）、江許煌
      （陳淑媛之友）、江惠明、江麗文、江榮芳（以上3人係
      手足，經陳文豪介紹江惠明予陳淑媛而認識）、張坤鋒（
      係透過姜春蓮介紹而認識）、莊斐雅（係透過鍾澄雯介紹
      而認識）、張世強（江許煌之表弟）、黃介甫（係江許煌
      原任職臺證證券股份有限公司之同事，經由江許煌介紹而
      認識）等人頭擔任房地買受人及借款人或保證人，而承買
      如附表一編號2-1、2-2、3- 1、3 -2、5、6、7-1、7-2、
      11-1、11-2所示「麗緻天尊」房地、附表二編號2、7、8
      、9、12、16、17、18、19、20、22所示「華邦山莊」房
      地（其中編號8、9、12、17 、20係宋福鋒居間仲介成交
      ，宋福鋒可收取實際買賣契約價百分之6之仲介費，再與
      太平洋仲介公司拆帳）、附表三所示新竹市○○路房地；
      再分別由張沐鐸以每件1000 元之潤筆費不實墊高買賣契
      約價金如附表中所示，而變造買賣契約書影本後，再由陳
      淑媛或陳百賢、張沐鐸、宋福鋒檢送相關變造不實買賣契
      約影本等資料至大甲分行而行使，足生損害於上開附表各
      編號所示之出賣人及大甲分行，續由李宗賢於消費者貸款
      申請書暨約定事項、個人小額貸款押品勘估報告表（兼估
      價檢核表）、不動產放款值計算表等業務上登載之文書上
      ，配合借款人買賣契約書價格為墊高之估價，並在變造不
      實買賣契約書影本上蓋印「與正本相符」後，於各文書經
      辦欄位蓋章表示同意而上呈至授信初審陳瑞椿處，陳瑞椿
      明知上情，仍在消費者貸款申請書暨約定事項、個人小額
      貸款押品勘估報告表（兼估價檢核表）、不動產放款值計
      算表等業務上登載之文書上蓋印表示認可，復在個人小額
      貸款審核及准駁情形表擬具核貸條件並蓋印表示認可後，
      呈送不知情之覆審陳金富，陳金富書面審查後認為無訛復
      將相關文書轉呈黃嘉欽，黃嘉欽復在消費者貸款申請書暨
      約定事項、個人小額貸款審核及准駁情形表批示如數核貸
      ，宋福鋒並在其所仲介成交之案件款項核貸撥款時親至大
      甲分行確認，獲撥款項除償還及塗銷該房地原抵押及設定
      債務外，其餘款或流入陳淑媛本人帳戶、或撥入陳淑媛利
      用之人頭帳戶內（資金流向如各附表所示），供陳淑媛支
      付應付給出賣人之價款、償還貸款本息、支付員工薪水等
      開銷之用。黃嘉欽、陳瑞椿、李宗賢即共同違背其等任務
      ，而與陳淑媛、陳百賢（就前開其所介紹人頭之案件）、
      張沐鐸、宋福鋒（就前開其所仲介成交之案件）共同以此
      方式使陳淑媛超貸如附表所示金額，均致生損害於臺灣銀
      行之財產（其中附表一編號11-1、11-2貸款案件，因陳瑞
      椿已調至其他分行，加上陳金富當天請假，故係不知情之
      曾志松、傅光華擔任初審、覆審，且因係代償附表一編號
      2-1、2-2所示原向大甲分行借貸之款項，故無超貸之背信
      問題，僅有偽造文書情事）。
（二）另曾國銓、姜春蓮以其夫妻，與所找之友人彭增偉為人頭
      ，分別任房地買受人、借款人、保證人，而透過陳淑媛介
      紹，購買如附表一編號1所示「麗緻天尊」房地，及附表
      二編號3（此件並透過宋福鋒居間仲介成交，宋福鋒可收
      取實際買賣契約價百分之6之仲介費，再與太平洋仲介公
      司拆帳）、編號11所示「華邦山莊」房地，再告知張沐鐸
      欲墊高之金額，由張沐鐸以每件1000元之潤筆費不實墊高
      買賣契約價金如附表中所示，而變造買賣契約書影本後，
      再由姜春蓮、曾國銓或陳淑媛、張沐鐸、宋福鋒檢送相關
      變造不實買賣契約影本等資料至大甲分行而行使，足生損
      害於上開附表各編號所示之出賣人及大甲分行，續由李宗
      賢於消費者貸款申請書暨約定事項、個人小額貸款押品勘
      估報告表（兼估價檢核表）、不動產放款值計算表等業務
      上登載之文書上，配合借款人買賣契約書價格為墊高之估
      價，並在變造不實買賣契約書影本上蓋印「與正本相符」
      後，於各文書經辦欄位蓋章表示同意而上呈至授信初審陳
      瑞椿處，陳瑞椿明知上情，仍在消費者貸款申請書暨約定
      事項、個人小額貸款押品勘估報告表（兼估價檢核表）、
      不動產放款值計算表等業務上登載之文書上蓋印表示認可
      ，復在個人小額貸款審核及准駁情形表擬具核貸條件並蓋
      印表示認可後，呈送不知情之覆審陳金富，陳金富書面審
      查後認為無訛復將相關文書轉呈黃嘉欽，黃嘉欽復在消費
      者貸款申請書暨約定事項、個人小額貸款審核及准駁情形
      表批示如數核貸，宋福鋒並在其所仲介成交之案件款項核
      貸撥款時親至大甲分行確認，獲撥款項除償還及塗銷該房
      地原抵押及設定債務外，其餘款或流入曾國銓、姜春蓮本
      人帳戶、或撥入其等利用之人頭帳戶內，供曾國銓、姜春
      蓮使用（資金流向如各附表所示）。黃嘉欽、陳瑞椿、李
      宗賢即共同違背其等任務，而與陳淑媛、張沐鐸、曾國銓
      、姜春蓮、宋福鋒（就其所仲介成交之案件）共同以此方
      式使曾國銓、姜春蓮超貸如附表所示金額，均致生損害於
      臺灣銀行之財產。
（三）陳淑媛另以每戶房地收取10萬元到30萬元不等佣金之代價
      ，於93年11月至94年1 月間（起訴書誤載為94年11月間）
      ，透過謝適旭之介紹，為需求資金周轉使用之曾建翔及楊
      秀雲、陳世平及王淑蓮、陳世雄及錡靜宜、吳德欽及詹瑞
      娟等四對夫妻，以購買「麗緻天尊」房地可藉裝潢款名義
      套取資金運用之名義，仲介曾建翔等8 人，向「崇志建設
      」及地主李謀定購買如附表一編號4-1、4-2、8-1、8-2、
      9-1、9-2、10-1、10-2所示房地，並透過陳淑媛安排，由
      張沐鐸以每件1000元之潤筆費不實墊高買賣契約價金如附
      表一各編號所示，而變造買賣契約書影本後，再由陳淑媛
      或張沐鐸、謝適旭檢送相關變造不實買賣契約影本等資料
      至大甲分行而行使，足生損害於出賣人及大甲分行，續由
      李宗賢於消費者貸款申請書暨約定事項、個人小額貸款押
      品勘估報告表（兼估價檢核表）、不動產放款值計算表等
      業務上登載之文書上，配合借款人買賣契約書價格為墊高
      之估價，並在變造不實買賣契約書影本上蓋印「與正本相
      符」後，於各文書經辦欄位蓋章表示同意而上呈至授信初
      審陳瑞椿處，陳瑞椿明知上情，仍在消費者貸款申請書暨
      約定事項、個人小額貸款押品勘估報告表（兼估價檢核表
      ）、不動產放款值計算表等業務上登載之文書上蓋印表示
      認可，復在個人小額貸款審核及准駁情形表擬具核貸條件
      並蓋印表示認可後，呈送不知情之覆審陳金富，陳金富書
      面審查後認為無訛復將相關文書轉呈黃嘉欽，黃嘉欽復在
      消費者貸款申請書暨約定事項、個人小額貸款審核及准駁
      情形表批示如數核貸，謝適旭且在各該貸款案件核貸撥款
      並付清買賣價金後，再從中收取如附表一各編號所示之高
      額佣金始將剩餘款項交給借款人使用。黃嘉欽、陳瑞椿、
      李宗賢即共同違背其等任務，而與陳淑媛、張沐鐸、謝適
      旭共同以此方式使前開貸款人超貸如附表一各編號所示金
      額，均致生損害於臺灣銀行之財產。
（四）陳淑媛另透過姜春蓮之介紹，收取數額不等佣金後，為急
      需資金週轉之張傑閔、劉安育、萬國興等3人，與原本即
      認識之李秀盆、李秀麗姊妹，以及經不詳人士介紹而來之
      汪信芳、黃琪瑞、陳雪玲，以及邱貴蘭介紹之馮以強等人
      ，或以不需出自備款或以可假藉裝潢款名義而購買房地向
      銀行貸款套取資金運用之名目，媒介李秀盆、李秀麗、汪
      信芳、張傑閔、劉安育、馮以強、黃琪瑞、陳雪玲、萬國
      興等人購買如附表二編號4、編號5（張信芳自任保證人，
      並找來友人詹寂如擔任房地買受人兼借款人）、編號6 、
      10、13、14、15、21所示「華邦山莊」房地後（編號6 、
      14、15係透過宋福鋒居間仲介成交，宋福鋒可收取實際買
      賣契約價百分之6 之仲介費，再與太平洋仲介公司拆帳）
      ，復以前揭同一手法，由張沐鐸以每件1000元之潤筆費不
      實墊高買賣契約價金如附表二各編號所示，而變造買賣契
      約書影本後，再由陳淑媛或張沐鐸檢送相關變造不實買賣
      契約影本等資料至大甲分行而行使，足生損害於出賣人及
      大甲分行，其中編號4 所示房地貸款案件，因李秀盆之資
      力不足，大甲分行要求增列2 位保證人，經陳淑媛向李秀
      麗要求支付90萬元費用獲李秀麗同意後，陳淑媛遂以24萬
      元代價覓得王力斌擔任第2 位保證人後提出貸款申請，上
      開貸款案件續由李宗賢於消費者貸款申請書暨約定事項、
      個人小額貸款押品勘估報告表（兼估價檢核表）、不動產
      放款值計算表等業務上登載之文書上，配合借款人買賣契
      約書價格為墊高之估價，並在變造不實買賣契約書影本上
      蓋印「與正本相符」後，於各文書經辦欄位蓋章表示同意
      而上呈至授信初審陳瑞椿處，陳瑞椿明知上情，仍在消費
      者貸款申請書暨約定事項、個人小額貸款押品勘估報告表
      （兼估價檢核表）、不動產放款值計算表等業務上登載之
      文書上蓋印表示認可，復在個人小額貸款審核及准駁情形
      表擬具核貸條件並蓋印表示認可後，呈送不知情之覆審陳
      金富，陳金富書面審查後認為無訛復將相關文書轉呈黃嘉
      欽，黃嘉欽復在消費者貸款申請書暨約定事項、個人小額
      貸款審核及准駁情形表批示如數核貸，宋福鋒並在其所仲
      介成交之案件款項核貸撥款時親至大甲分行確認，貸得款
      項之資金流向如附表二各編號貸款案件所示。黃嘉欽、陳
      瑞椿、李宗賢即共同違背其等任務，而與陳淑媛、張沐鐸
      、王力斌（附表二編號4部分）、宋福鋒（附表編號6、14
      、15部分）共同以此方式使前開借款人超貸如附表二編號
      4、5、6、10、13、14、15、21所示金額，均致生損害於
      臺灣銀行之財產。
六、期間於93年第4 季左右，臺灣銀行總行至大甲分行例行性稽
    查時，因稽查人員要求既然大甲分行受理之「華邦山莊」貸
    款案件曾向太平洋仲介公司之宋福鋒詢價過，即應在買賣契
    約上補正有關太平洋仲介公司之印文，李宗賢遂要陳淑媛提
    出有關太平洋仲介公司之印章以便補蓋在相關買賣契約書影
    本上，並吩咐陳淑媛日後申請之貸款案件亦要在買賣契約書
    影本上蓋用太平洋仲介公司印章，陳淑媛轉向宋福鋒請求提
    供，但宋福鋒因無法提出，乃叫陳淑媛自己要做就去做，而
    以此消極放任之精神上助力幫助陳淑媛偽造印章，陳淑媛遂
    於94年1月間委請不知情之成年刻印人員（因無證據證明該
    刻印人員係屬未滿18歲之人，故為有利行為人之認定）偽造
    「太平洋房屋新竹分公司園區直營店」之印章，陳淑媛並與
    宋福鋒、陳百賢、李宗賢基於同前行使變造私文書之概括犯
    意聯絡，由陳淑媛親持該偽造印章或交由宋福鋒、陳百賢，
    而數次至「大甲分行」轉交予李宗賢，任意在如附表一編號
    1、2-1、2-2、5、6、7-1、7-2、9-1、9-2所示、如附表二
    編號3、4、5、6、7、8、9、10、11、12、14、15、16、17
    、18 、19、20、22所示等貸款授信案件之房地買賣契約書
    影本上，補蓋偽造之印文數枚（參見附表一、二），表示該
    買賣契約有經太平洋仲介公司參與仲介、鑑價，而足生損害
    於太平洋仲介公司及大甲分行。
七、而之後因為陳淑媛所送貸款案件之人頭戶債信不良，人頭戶
    之「華邦山莊」房地遭銀行聲請法院查封，「華邦山莊」住
    戶對王力斌不再信任，王力斌無法順利收到裝潢款項，資金
    調度困難，遂於94年1 月下旬想要以1200萬元購入如附表二
    編號4 所示其擔任借款保證人之房地，再持以向大甲分行超
    貸之同一手法另取得600 萬元周轉金使用，王力斌至大甲分
    行告知黃嘉欽其欲貸1800萬元，黃嘉欽乃找來李宗賢，二人
    即向王力斌表示援例以欲貸之金額1800萬元，推算係約買賣
    契約2300萬元之8 折，黃嘉欽、李宗賢即與王力斌共同基於
    意圖為王力斌不法利益，及行使變造買賣契約私文書、行使
    業務上登載不實文書之概括犯意聯絡，由王力斌以其不知情
    之妻羅秀枝、之子王志豪為房地買受人人頭，並以羅秀枝擔
    任借款人、王力斌自己及王志豪任保證人，而將買賣契約書
    上買賣價金由1200萬元不實墊高為1700萬元加計室內裝潢60
    0 萬元共計2300萬元，而變造買賣契約書影本，並提出予大
    甲分行申請貸款，而足生損害於出賣人及大甲分行，黃嘉欽
    、李宗賢遂基於行使業務上登載不實文書之概括犯意聯絡，
    於附表二編號23所示經辦日期，由李宗賢於消費者貸款申請
    書暨約定事項、個人小額貸款押品勘估報告表（兼估價檢核
    表）、不動產放款值計算表等業務上登載之文書上，配合借
    款人買賣契約書價格為墊高之不實估價2300萬元，並在不實
    買賣契約書影本上蓋印「與正本相符符」後，於各文書經辦
    欄位蓋章表示同意，復上呈至不知情之授信初審曾志松處，
    曾志松於審核書面資料時，因疏忽買賣價金2300萬元係加計
    600 萬元室內裝潢，復信賴李宗賢之不實估價（此部分因無
    證據認定曾志松有犯罪故意，僅能認定有過失，故經本院另
    案判決無罪，亦經臺灣高等法院以100年度上訴字第1554號
    審理中），遂擬具核貸條件並蓋印表示認可後，呈送不知情
    之覆審陳金富，陳金富書面審查後認為無訛復將相關文書轉
    呈黃嘉欽，黃嘉欽復在消費者貸款申請書暨約定事項、個人
    小額貸款審核及准駁情形表批示如數核貸，黃嘉欽、李宗賢
    即共同違背其等任務，而與王力斌共同以此方式使王力斌合
    計超貸840 萬元，而致生損害於臺灣銀行之財產。嗣王力斌
    取得該1800萬元貸款後，除代償李秀盆尚欠大甲分行之借款
    ，及轉帳255萬元自備款給李秀麗外，其餘近600萬元則用來
    支付予「華邦山莊」裝潢工程之下包廠商。
八、另江許煌因個人債務問題，經陳淑媛遊說，以出借名義購屋
    並向銀行抵押貸款，日後房屋轉售可以賺得價差為由，而擔
    任陳淑媛購買房屋並向銀行抵押貸款之人頭後，江許煌之妹
    江惠炫（於95年9 月22日死亡）則因罹患小腦症，於92、93
    年間起即長期住進安養院，且未在任何公司行號任職，江惠
    炫因自忖無力支付安養院龐大開銷，乃經由江許煌、陳淑媛
    之遊說，同意擔任陳淑媛購屋向銀行貸款之人頭，三人均明
    知以江惠炫之狀況，銀行不可能同意貸款，仍於93年8 月間
    不詳時點，共同基於意圖為自己不法所有、行使變造特種文
    書之概括犯意聯絡、及行使變造造私文書之犯意聯絡，陳淑
    媛並基於概括之犯意，由江許煌交付江惠炫身分證影本、印
    鑑章等予陳淑媛，陳淑媛在新竹縣市不詳地點，將自己照片
    貼在江惠炫身分證影本上，再加以影印之方式共同變造江惠
    炫之身分證影本，而足生損害於戶政機關對於身分證管理之
    正確性。嗣於同年月10日，陳淑媛至臺灣中小企業銀行竹科
    分行，持前開變造完成之身分證影本向不知情之行員假冒自
    己是江惠炫，而申請開立帳號00000000000號帳戶，供己作
    資金存提使用，並申辦以下事項，而足生損害於戶政機關對
    身分證管理之正確性及臺灣中小企業銀行竹科分行、鈺天公
    司（江許煌部分經本院另案以97年度訴字第946號判決有期
    徒刑8月，減為有期徒刑4月確定）：
    (1)於93年10月7 日，由陳淑媛出面假冒係江惠炫本人並行使
      變造之身分證影本而提出貸款申請，江許煌擔任連帶保證
      人，向臺灣中小企業銀行竹科分行申請3 筆貸款共新臺幣
      （下同）750 萬元，使臺灣中小企業銀行竹科分行陷於錯
      誤，誤信江惠炫有還款能力而如數撥款。
    (2)於94年5 月17日，再由陳淑媛出面謊稱係江惠炫本人並行
      使變造之身分證影本，另提出事先於不詳時、地變造完成
      之江惠炫93年度任職於鈺天企業有限公司收入逾137萬元
      之不實各類所得扣繳暨免扣繳憑單，而提出貸款申請，江
      許煌亦同樣擔任連帶保證人，以相同方式向臺灣中小企業
      銀行竹科分行申請2筆貸款共800萬元，使臺灣中小企業銀
      行竹科分行再次陷於錯誤以為江惠炫有還款能力而全額貸
      予款項。
    嗣因江許煌代理將江惠炫名下房地出售時，與買受人林文勝
    發生買賣糾紛，經林文勝提出告訴，於江許煌被訴詐欺案件
    審理時（該案經臺灣高等法院以97年度上易字第2411號判決
    有期徒刑5月，減為有期徒刑2月又15日確定），到庭論告之
    臺灣新竹地方法院檢察署檢察官調閱相關資料而查獲上情（
    嗣臺灣中小企業銀行經執行拍賣江惠炫、江許煌名下不動產
    ，仍有本金193萬餘元未獲清償）。
九、案經臺灣新竹地方法院檢察署檢察官指揮法務部調查局臺北
    市調查處偵查後起訴，及臺灣新竹地方法院檢察署檢察官自
    動檢舉簽分偵查移送併案審理。
    理  由
甲、程序部分：本件被告陳淑媛所犯偽造文書等罪，均『非』死
    刑、無期徒刑、最輕本刑為3 年以上有期徒刑之罪，被告於
    本院準備程序進行中，就被訴事實為有罪之陳述，經本院合
    議庭認合於刑事訴訟法第273條之1第1 項之規定，裁定進行
    簡式審判程序。
乙、實體部分：
一、起訴部分：
（一）訊據被告陳淑媛對於前開犯行於本院準備程序及簡式審判
      程序時均坦承不諱；
（二）經核與證人即共犯李宗賢、王力斌、姜春蓮、曾國銓、謝
      適旭、宋福鋒、陳百賢、張沐鐸等人證述大致相符（見本
      院95年度訴字第815號歷次筆錄）；
（三）有如附表所示相關證人之證述在卷可稽：
      孫梅馨（94年度偵第6119號卷(二)第219 至220 頁、第22
        9 至230 頁）、陳裕泰（94年度偵字第6119號卷(二)第23
        7 至238 頁）；
      鍾志岳（94年度偵字第6119號卷(二)第129 至130 頁、第
        131 至132 頁）、鍾澄雯（94年度偵字第6119號卷(二)第
        138 至140 頁、第141 至143 頁）；
      曾建翔（95年度偵字第3565號卷第89至90頁）、楊秀雲
        （95年度偵字第3565號卷第109至110頁）；
      張智剛（94年度偵字第6119號卷(二)第275 至277 頁、第
        306 至308 頁）、曾怡君（94年度偵字第6119號卷(二)第
        268 至269 頁）；
      李靜宜（94年度偵字第6119號卷(二)第310 至312 頁、第
        324 至325 頁）；
      李采（94年度偵字第6119號卷(二)第258至259頁）、陳
        羿帆（94年度偵字第6119號卷(二)第252至253頁、第254
        至256頁）；
      王淑蓮（94年度偵字第6119號卷(二)第350至351頁）、陳
        世平（94年度偵字第6119號卷(二)第352 至354 頁、第35
        5至357頁）；
      陳世雄（94年度偵字第6119號卷(二)第344至346頁）、錡
        靜宜（94年度偵字第6119號卷(二)第347至349頁）；
      陳伯州（94年度偵字第6119號卷(二)第203 至205 頁、第
        215 至216 頁）、陳敏淳（94年度偵字第6119號卷(二)第
        188 至190 頁、第199 至201 頁）；
      李秀盆（94年度偵字第6119號卷(二)第3 頁）、李秀麗（
        94年度偵字第6119號卷(二)第5 頁、第13至16頁）、
      詹寂如（95年度偵字第3565號卷第118至119頁）；
      張冠賢（95年度偵字第3565號卷第111至112頁）；
      高香君（95年度偵字第3565號卷第85至86頁）、陳文豪
        （95年度偵字第3565號卷第83至84頁）
      劉安育（94年度偵字第6119號卷(二)第146至149頁）；
      黃琪瑞（94年度偵字第6119號卷(二)第260 至262 頁、第
        263 至266 頁、本院卷(四)第160 至169 頁）、陳雪玲（
        95年度偵字第3565號卷第116 至117 頁、本院卷(四)第16
        9至174頁）；
      江許煌（95年度偵字第3565號卷第55至61頁）、莊斐雅
        （94年度偵字第6119號卷(二)第328至330頁、第340至342
        頁）；
      江惠明（94年度偵字第6119號卷(二)第168至169頁）、江
        榮芳（94年度偵字第6119號卷(二)第178至179頁、第180
        至181頁）、江麗文（94年度偵字第6119號卷(二)第183至
        184頁、第185至186頁）、張譽耀（94年度偵字第6119
        號卷(二)第170至172頁）；
      羅秀枝（94年度偵字第6119號卷(三)第258至259頁）；
      張世強（94年度偵字第6119號卷(三)第473 至475 頁、第
        490至494頁）；
      李冠民（95年度偵字第3565號卷第87至88頁）；
      陸國斌（94年度偵字第6119號卷(二)第232 至234 頁、第
        248至249頁）；
      李謀定（94年度偵字第6119號卷(三)第447 至449 頁、第
        454至455頁、第460至463頁）；
      余秀珍（94年度偵字第6119號卷(三)第465至466頁）。
（四）復有如附表各該貸款案件之貸款資料、實際買賣契約書、
      變造後買賣契約書等附卷可稽（所在卷頁詳附表所載），
      及相關資金流向資金流向表附卷可佐（見市調處證20-72
      卷：第677至678頁、第693至696頁、第702頁）；
（五）被告陳淑媛上開自白內容確與事實相符，堪足採信，起訴
      部分事證已臻明確，犯行已堪認定。
二、移送併案部分：
（一）訊據被告陳淑媛對於前開犯行於本院準備程序及簡式審判
      程序時均坦承不諱；
（二）經核與證人即共犯江許煌證述大致相符（見本院97年度訴
      字第946號卷）；
（三）此外，復有臺灣中小企業銀行竹科分行97年4月8日（九十
      七）竹科字第120 號函暨檢附江惠炫帳戶申請貸款之契約
      、各類所得扣繳暨免扣繳憑單及開戶時提供之身分證影本
      （參見本院96年度易字第710號影印卷第280至285頁）、
      臺灣中小企業銀行竹科分行97年6月18日（九十七）竹科
      字第268號函暨檢附江惠炫帳戶歷次申請貸款等資料（見
      他字卷第18至24 頁）、財政部臺灣省北區國稅局新竹市
      分局97年4月18日北區國稅竹市一字第0971008373號函暨
      檢附鈺天企業有限公司91至95年度申報員工薪資所得資料
      （見他字卷第10至15頁）、臺灣中小企業銀行竹科分行97
      年7月9日（九十七）竹科字第306號函暨檢附江惠炫帳戶
      申請貸款案件核貸及還款資料（見他字卷第64、65頁）等
      附卷足憑；
（四）被告陳淑媛上開自白內容亦與事實相符，而堪採信，移送
      併案部分事證明確，犯行亦堪認定。
丙、論罪科刑
一、新舊法比較：
（一）刑法及刑法施行法部分條文於94年2月2日公布修正，於95
      年7月1日生效實施，其中刑法第41條嗣再於98年1月21日
      增定第2至7項，並將原第2項移至第8項，而於98年1月24
      日生效，嗣於98年12月30日再修正第1項但書、第4項、第
      8項，並增定第9項、第10項，而於99年1月2日生效。修正
      前刑法第2條第1項規定：「行為後法律有變更者，適用裁
      判時之法律，但裁判前之法律有利於行為人者，適用最有
      利於行為人之法律」，係採從新從輕主義；而修正後刑法
      第2條第1項則規定：「行為後法律有變更者，適用行為時
      之法律，但行為後之法律有利於行為人者，適用最有利於
      行為人之法律」，則採從舊從輕主義。刑法第2條第1項之
      規定，係規範行為後法律變更所生新舊法律比較適用之準
      據法。所謂行為後法律有變更者，包括構成要件之變更而
      有擴張或限縮，或法定刑度之變更。行為後法律有無變更
      ，端視所適用處罰之成罪或科刑條件之實質內容，修正前
      後法律所定要件有無不同而斷。新舊法條文之內容有所修
      正，除其修正係無關乎要件內容之不同或處罰之輕重，而
      僅為文字、文義之修正或原有實務見解、法理之明文化，
      或僅條次之移列等無關有利或不利於行為人，非屬該條所
      指之法律有變更者，可毋庸依該規定為新舊法之比較，而
      應依一般法律適用原則，適用裁判時法（最高法院95年11
      月7日、95年度第21次刑事庭會議決議參照）外，即應適
      用刑法第2條第1項之規定，為「從舊從輕」之比較。而比
      較時，應就罪刑有關之事項，如共犯、未遂犯、想像競合
      犯、牽連犯、連續犯、結合犯，以及累犯加重、自首減輕
      及其他法定加減原因（如身分加減）與加減例等一切情形
      ，綜合全部罪刑之結果而為比較，予以整體適用，不能割
      裂而分別適用有利益之條文。本件被告陳淑媛犯罪行為完
      成時間均係在95年7月1日之前，自均有依上開規定比較新
      舊法之必要。
（二）有期徒刑數罪併罰部分：
      關於數罪併罰宣告多數有期徒刑之方法，修正前刑法第51
      條第2款規定:「宣告多數有期徒刑者，於各刑中之最長期
      以上，各刑合併之刑期以下，定其刑期。但不得逾二十年
      。」。修正後刑法第51條第5 款規定：「宣告多數有期徒
      刑者，於各刑中之最長期以上，各刑合併之刑期以下，定
      其刑期。但不得逾三十年」。比較新舊法結果，以修正前
      刑法第51條第5 款規定宣告多數有期徒刑不得逾20年之規
      定對被告較為有利。
（三）罰金數額─
    1.就罰金最低數額部分：
      刑法第33條第5 款原規定：「罰金：一元以上。」，而刑
      法分則編各罪所定罰金之貨幣單位原為銀元，依現行法規
      所定貨幣單位折算新臺幣條例規定，銀元1 元折算新臺幣
      3元，則修正前罰金最低數額應為新臺幣3元。刑法第33條
      第5款修正後改為：「罰金：新臺幣一千元以上，以百元
      計算之。」，修正後罰金最低數額變更為新臺幣1000元，
      比較修正前後之規定，修正後刑法第33條第5款所定罰金
      之最低數額，較修正前提高，自以修正前刑法第33條第5
      款之規定有利於被告。
    2.就罰金最高數額部分：
      刑法修正前，刑法分則編關於罰金規定之貨幣單位為銀元
      ，而刑法分則編規定應處罰金者，依罰金罰鍰提高標準條
      例第1條及第5條之規定，於72年6 月26日前修正之刑法條
      文，罰金數額提高2 至10倍，其後修正者則不提高倍數。
      而刑法修正施行後，因刑法第33條第5 款所定罰金之貨幣
      單位改為新臺幣，刑法分則各罪所定罰金之貨幣單位亦應
      配合修正為新臺幣，乃增訂刑法施行法第1條之1規定：「
      中華民國九十四年一月七日刑法修正施行後，刑法分則編
      所定罰金之貨幣單位為新臺幣。九十四年一月七日刑法修
      正時，刑法分則編未修正之條文定有罰金者，自九十四年
      一月七日刑法修正施行後，就其所定數額提高為三十倍。
      但七十二年六月二十六日至九十四年一月七日新增或修正
      之條文，就其所定數額提高為三倍」，亦即，自95年7 月
      1 日起，刑法分則編所定罰金之貨幣單位，由原來之銀元
      改為新臺幣，且於94年1月7日刑法修正時，刑法分則編未
      修正之條文定有罰金者，復未於72年6月26日至94年1月 7
      日修正或新增，自95年7月1日起，罰金之數額均提高為30
      倍。被告所犯之背信罪、詐欺取財罪，自72年6月26日起
      未曾修正，依刑法施行法第1條之1之規定，其罰金以新臺
      幣為單位，數額應提高30倍，與修正前之罰金以銀元為單
      位，適用罰金罰鍰提高標準條例第1條規定，應提高10倍
      ，換算為新臺幣結果，亦為新臺幣數額之30倍。從而，刑
      法分則所定罰金刑之最高數額，於上開規定修正後並無不
      同，對被告而言，並無不利。
（四）易科罰金之比較適用─
    1.原刑法第41條第1項規定：「犯最重本刑為五年以下有期
      徒刑以下之刑之罪，而受六個月以下有期徒刑或拘役之宣
      告，因身體、教育、職業、家庭之關係或其他正當事由，
      執行顯有困難者，得以一元以上三元以下折算一日，易科
      罰金。但確因不執行所宣告之刑，難收矯正之效，或難以
      維持法秩序者，不在此限。」、第2項規定：「併合處罰
      之數罪，均有前項情形，其應執行之刑逾六月者，亦同」
      。依修正前罰金罰鍰提高標準條例第2條前段（現已刪除
      ）規定，應就原定數額提高為100倍折算1日，則被告行為
      時之易科罰金折算標準，應以銀元300元即新臺幣900元折
      算1日。
    2.現行刑法第41條第1項規定：「犯最重本刑為五年以下有
      期徒刑以下之刑之罪，而受六個月以下有期徒刑或拘役之
      宣告者，得以新臺幣一千元、二千元或三千元折算一日，
      易科罰金。但易科罰金，難收矯正之效或難以維持法秩序
      者，不在此限。」比較修法前後易科罰金之折算標準、執
      行之限制等事項，以「修正前」之規定對被告有利。至該
      條第一項就執行之限制，雖新法刪除「因身體、教育、職
      業、家庭之關係或其他正當事由，執行顯有困難者」之規
      定，惟自該條文修正理由可知，立法者傾向於將易科罰金
      範圍擴大，由法官單純從避免短期自由刑弊害方面去思考
      是否准許易科罰金，至於個案中如何執行易科罰金，檢察
      官仍可依該條項但書之規定，審酌是否具有「確因不執行
      所宣告之刑，難收矯正之效，或難以維持法秩序」等事由
      ，而為准許或駁回易科罰金之聲請，對被告並未較為有利
      ，故綜合上開比較結果，以修正前易科罰金之規定對被告
      較為有利，自應依修正前刑法第41條第1項前段之規定，
      定其易科罰金之折算標準。
（五）是否有牽連犯規定之適用：修正前刑法第55條後段規定：
      「犯一罪而其方法或結果之行為犯他罪名者，從一重處斷
      」，修正後刑法則將第55條後段牽連犯之規定刪除，是被
      告等若犯一罪而其方法或結果之行為犯他罪名者，修正前
      可從一重處斷，修正後則需一罪一罰論以數罪，故以行為
      時即修正前之規定，較有利於被告。
（六）是否有連續犯規定之適用：被告行為時即修正前刑法第56
      條規定：「連續數行為而犯同一之罪名者，以一罪論。但
      得加重其刑至二分之一。」，裁判時即修正後之刑法已將
      第56條連續犯規定刪除，是被告若有數次行為，需一罪一
      罰論以數罪，即以行為時即修正前之規定，較有利於被告
      。
（七）本院經綜合上述全部比較新舊法之結果，認均以適用行為
      時法律最有利於行為人，爰全部依行為時之法律論處之。
二、論罪：
（一）起訴部分─
    1.被告陳淑媛以變造不實買賣契約提出申請貸款案，並由同
      案被告李宗賢等人受理後為不實登載並超額放貸，被告陳
      淑媛雖無為臺灣銀行處理事務之身分，但依刑法第31條第
      1項之規定，其與同案被告黃嘉欽等臺灣銀行人員係共同
      實行背信以及行使業務登載不實文書罪，故亦成立刑法第
      216條、第215條之行使業務登載不實文書罪、刑法第216
      條、第210條之行使變造不實私文書罪、第342條第1項之
      背信罪。
    2.被告陳淑媛另受同案被告李宗賢指示私自偽刻「太平洋房
      屋新竹分公司園區直營店」印章，再由被告陳淑媛、同案
      被告宋福鋒或陳百賢交予同案被告李宗賢蓋用於變造之不
      動產買賣契約書上，所為偽造印章行為亦為行使變造買賣
      契約私文書之部分行為，不另論處。
    3.被告所為變造買賣契約私文書、業務上登載不實等行為，
      均為行使之高度行為所吸收，不另論罪。
    4.被告陳淑媛與同案被告黃嘉欽、陳瑞椿、李宗賢等銀行人
      員間，及與同案被告姜春蓮、曾國銓、陳百賢、王力斌、
      謝適旭、宋福峰、張沐鐸間，就整件貸款案係以變造不實
      買賣契約書後行使申貸，銀行人員行使業務登載不實文書
      而背信超額放貸之整體犯行，就其等參與各該次，均有犯
      意之聯絡及行為之分擔，應論以共同正犯。
    5.被告陳淑媛所為多次行使變造私文書、行使登載不實文書
      、背信罪，均各為觸犯構成要件相同之罪名，時間緊接，
      顯係各基於概括犯意為之，應修正前刑法第56條連續犯之
      規定各論以一罪，並加重其刑。其就所犯連續行使變造私
      文書罪、連續行使業務登載不實文書罪、連續背信罪三罪
      間，有方法結果之牽連關係，為牽連犯，應依修正前刑法
      牽連犯之規定，從一重之連續行使變造私文書罪處斷。
（二）併案部分：
    1.按被告陳淑媛與江許煌、江惠炫變造江惠炫身分證影本，
      並提出行使，另行使偽造之各類所得扣繳暨免扣繳憑單，
      自足生損害於於戶政機關對身分證管理之正確性及臺灣中
      小企業銀行竹科分行、鈺天企業有限公司無誤。
    2.核被告陳淑媛移送併辦部分係犯刑法第210、212、216條
      行使變造特種文書罪、行使變造私文書罪（移送併辦意旨
      書所犯法條罪名誤載為行使偽造特種文書、行使偽造私文
      書，均應予更正）、第339條第1項詐欺取財罪。
    3.被告陳淑媛與江許煌、江惠炫就本件犯行有犯意之聯絡及
      行為之分擔，應論以共同正犯。
    4.被告陳淑媛持變造之江惠炫身分證影本、變造之各類所得
      扣繳暨免扣繳憑單等申請開戶、貸款，並詐貸得款項，顯
      係基於概括犯意為之，應論以連續犯。
    5.被告陳淑媛係為連續詐貸款項而連續行使變造之江惠炫身
      分證影本及行使變造之各類所得扣繳暨免扣繳憑單，應從
      一重之行使變造私文書罪處斷。
（三）被告陳淑媛就起訴及併案部分，均係行使變造私文書向銀
      行申請貸款，係數行為觸犯構成要件相同之罪名，且時間
      緊接，顯係基於同一行使變造私文書之概括犯意為之，應
      依刑法修正前連續犯規定，以一罪論，並加重其刑，起訴
      與併案部分有前開裁判上連續犯一罪關係，為起訴效力所
      及，本院得併予審理，附此敘明。
三、科刑：爰審酌被告陳淑媛素行不佳，有臺灣高等法院被告前
    案紀錄表1份在卷可稽，本案犯下多件超貸案，超貸金額甚
    鉅，且尚有大部分之呆帳未償，本應重判，念其坦承本件所
    有犯行，深知悔悟，態度良好，因案纏訟多年，身心亦受煎
    熬，患有情感性精神病，領有身心障礙手冊（見本院95年訴
    字第815 號卷(十)第13頁、第14頁），主動捐款30萬元予慈善
    機構，有收據3張在卷可佐（見本95年訴字第815號卷(十)）等
    一切情狀，酌予量處如主文所示之刑，又被告陳淑媛犯罪行
    為時間在96年4 月24日以前，合於中華民國96年罪犯減刑條
    例予以減刑之規定，爰依該條例之規定，減其宣告刑二分之
    一，並依刑法修正前規定，諭知易科罰金之折算標準。
四、沒收：偽造「太平洋房屋新竹分公司園區直營店」之印章1
    枚，雖未扣案，但無證據證明已滅失，應依刑法第219條宣
    告沒收。起訴部分如附表一、二、三所示不實買賣契約書，
    及併案部分相關之變造文書，業經提出申請交予相關銀行，
    為受理銀行所有之物，而非屬被告所有，均不予沒收。至附
    表一、二所示偽造「太平洋房屋新竹分公司園區直營店」之
    印文，則亦應依刑法第219條宣告沒收。
五、據上論斷，應依刑事訴訟法第273條之1第1項、第299條第1
    項前段、刑法第2條第1項前段、第28條、第31條第1項、第
    216條、第210條、第212條、第215條、第342條第1項、第
    339條第1項，修正前刑法第55條後段、第56條、第41條第1
    項前段，中華民國96年罪犯減刑條例第2條第1項第3款、第7
    條、第9條，刑法施行法第1條之1、第2項前段，廢止前罰金
    罰鍰提高標準條例第2條，現行法規所定貨幣單位折算新臺
    幣條例第2條，判決如主文。
本案經檢察官邱宇謙到庭執行職務。
中    華    民    國   100    年    10    月    24    日
                            刑事第五庭法  官  黃美盈
以上正本證明與原本無異。
如不服本判決應於收受本判決後10日內向本院提出上訴書狀，其
未敘述上訴理由者，並得於提起上訴後10日內向本院補提理由書
狀 (均須按他造當事人之人數附繕本)「切勿逕送上級法院」。
中    華    民    國   100    年    10    月    24    日
                                      書記官  吳美雲
附錄本案論罪科刑法條：
刑法第210條（偽造變造私文書罪）
偽造、變造私文書，足以生損害於公眾或他人者，處5年以下有
期徒刑。
刑法第212條（偽造變造特種文書罪）
偽造、變造護照、旅券、免許證、特許證及關於品行、能力服務
或其他相類之證書、介紹書，足以生損害於公眾或他人者，處 1
年以下有期徒刑、拘役或 3 百元以下罰金。
刑法第215條（業務上文書登載不實罪）
從事業務之人，明知為不實之事項，而登載於其業務上作成之文
書，足以生損害於公眾或他人者，處3年以下有期徒刑、拘役或5
百元以下罰金。
刑法第216條（行使偽造變造或登載不實之文書罪）
行使第210條至第215條之文書者，依偽造、變造文書或登載不實
事項或使登載不實事項之規定處斷。
刑法第339條第1項（普通詐欺取財罪）
意圖為自己或第三人不法之所有，以詐術使人將本人或第三人之
物交付者，處 5 年以下有期徒刑、拘役或科或併科 1 千元以下
罰金。
刑法第342條第1項（背信罪）
為他人處理事務，意圖為自己或第三人不法之利益，或損害本人
之利益，而為違背其任務之行為，致生損害於本人之財產或其他
利益者，處5年以下有期徒刑、拘役或科或併科1千元以下罰金。
附表一：（麗緻天尊）
┌──┬───┬────┬──────┬───────┬───────┬───────┬────────┬─────┐
│編號│擔保品│ 借款人 │申貸日期    │原買賣契約書金│變造買賣契約書│以左列不實墊高│  超貸金額      │偽造「太平│
│    │      │(保證人)│【受理文號】│額（單位：新臺│不實墊高買賣價│買賣價額或不實│                │洋房屋新竹│
│    │      │        │大甲分行承辦│幣）          │額            │估價一定成數核│                │分公司園區│
│    │      │        │人及經辦日期│              │              │貸之放款金額（│                │直營店」印│
│    │      │        │（相關申請、│              │              │其中「優惠」係│                │文        │
│    │      │        │准駁文件所在│              │              │指經政府補貼利│                ├─────┤
│    │      │        │卷頁）      │              │              │息之房屋購置優│                │清償結果  │
│    │      │        │            │              │              │惠貸款，「一般│                │          │
│    │      │        │            │              │              │」則指未經政府│                │          │
│    │      │        │            │              │              │補貼利息之房屋│                │          │
│    │      │        │            │              │              │購置一般貸款）│                │          │
│    │      │        │            │              │              │、（放貸成數請│                │          │
│    │      │        │            │              │              │見個人小額貸款│                │          │
│    │      │        │            │              │              │押品勘估報告表│                │          │
│    │      │        │            │              │              │、兼估價檢核表│                │          │
│    │      │        │            │              │              │）            │                │          │
├──┼───┼────┼──────┼───────┼───────┼───────┼────────┼─────┤
│ 1  │新竹市│借款人：│93/07/21    │93/07/19      │93/07/19      │(以不實墊高買 │超貸530.4萬     │   2枚    │
│    │高峰路│曾國銓  │【93.7.21銀 │買受人：曾國銓│買受人：曾國銓│賣價額8成核貸)│計算式：        │（見證15-2│
│    │386巷 │保證人：│甲營字第3746│房屋出賣人：  │房屋出賣人：  │一般：1700萬元│總貸款數-原買賣 │卷第189、 │
│    │100弄 │姜春蓮  │號】        │崇志建設股份有│崇志建設股份有│優惠：200萬元 │金額 X 放款成數 │194頁）   │
│    │46號房│彭增偉  │徵信：李宗賢│限公司        │限公司        │總計：1900萬元│=超貸金額       ├─────┤
│    │地    │（彭增偉│（93/07/21）│價金：605萬元 │價金：1300萬元│              │即              │於93年8 月│
│    │      │係曾國銓│初審：陳瑞椿│土地出賣人：  │土地出賣人：  │              │0000-0000 X 0.8 │12日撥款，│
│    │      │、姜春蓮│（93/07/21）│李謀定等人    │李謀定等人    │              │=530.4          │貸放後只繳│
│    │      │夫婦之人│覆審：不知情│價金：1107萬元│價金：1100萬元│              │貸得之1900萬，匯│交利息，尚│
│    │      │頭）    │之陳金富    │總價：1712萬元│總價：2400萬元│              │款554萬元至崇志 │未清償本金│
│    │      │        │（93/07/26）│（見證13卷第65│（見證15-2卷第│              │建設股份有限公司│，逾期債權│
│    │      │        │核定：黃嘉欽│至68頁）      │189至198頁）  │              │之帳戶中、匯款  │臺灣銀行於│
│    │      │        │（93/07/26）│              │              │              │986萬至李謀定之 │96年9 月14│
│    │      │        │（貸款申請書│              │              │              │帳戶中，用以清償│日簽約出售│
│    │      │        │、准駁表見證│              │              │              │買賣房地價款，餘│不良債權於│
│    │      │        │15-2卷第178 │              │              │              │供姜春蓮及曾國銓│管理公司後│
│    │      │        │至180頁）   │              │              │              │夫妻2人使用。   │，本件貸款│
│    │      │        │            │              │              │              │                │案改列呆帳│
│    │      │        │            │              │              │              │                │損失1237.3│
│    │      │        │            │              │              │              │                │萬元。    │
├──┼───┼────┼──────┼───────┼───────┼───────┼────────┼─────┤
│2-1 │新竹市│借款人：│93/08/30    │92/12/09      │日期不詳      │(以不實墊高買 │合計貸得2800萬元│  2枚     │
│    │高峰路│孫梅馨  │【93.8. 30銀│買受人：陸國斌│買受人：      │賣價額8成核貸)│，超貸905.6萬元 │（見證15-3│
│    │386巷 │保證人：│甲營字第4479│(陳淑媛之人頭)│陳裕泰、孫梅馨│一般：1400萬元│                │卷第64至65│
│    │100弄 │陳裕泰  │號】        │房屋出賣人：  │出賣人：陸國斌│              │計算式：        │頁）      │
│    │48號房│（孫梅馨│徵信：李宗賢│崇志建設股份有│（陳淑媛之人頭│              │0000-0000 X 0.8 ├─────┤
│    │地持分│、陳裕泰│（93/08/30）│限公司        │，陳淑媛代簽）│              │＝905.6         │已清償。  │
│    │二分之│均係陳依│初審：陳瑞椿│價金：660萬元 │總價：3580萬元│              │                │          │
│    │一（共│穠之人頭│（93/08/31）│土地出賣人：  │（見卷15-3卷第│              │所貸得之2800萬元│          │
│    │押品）│）      │覆審：不知情│李謀定等人    │64至65頁）    │              │款項除清償該房地│          │
│    │      │        │之陳金富    │價金：1708萬元│              │              │第一順位抵押擔保│          │
│    │      │        │（93/09/01）│總價：2368萬元│              │              │債權外，餘款840 │          │
│    │      │        │核定：黃嘉欽│（見證20卷第  │              │              │萬餘元匯至陳淑媛│          │
│    │      │        │（93/09/01）│153至157頁）  │              │              │利用變造「江惠炫│          │
│    │      │        │（貸款申請書│              │              │              │」身分證而冒開之│          │
│    │      │        │、准駁表見證│              │              │              │帳戶內供陳淑媛個│          │
│    │      │        │15-3卷第98、│              │              │              │人使用。        │          │
│    │      │        │99頁）      │              │              │              │嗣陳淑媛復將此房│          │
├──┼───┼────┼──────┼───────┼───────┼───────┤地轉至其他人頭名│          │
│2-2 │新竹市│借款人：│93/08/30    │同上          │同上          │(以不實墊高買 │下並向大甲分行申│          │
│    │高峰路│陳裕泰  │【93.8. 30銀│              │              │賣價額8成核貸)│請貸款償還此筆借│          │
│    │386巷 │保證人：│甲營字第4480│              │              │一般：1200萬元│款（即附表一編號│          │
│    │100弄 │孫梅馨  │號】        │              │              │優惠：200萬元 │11-1、11-2所示）│          │
│    │48號房│（孫梅馨│大甲分行承辦│              │              │總計：1400萬元│。              │          │
│    │地持分│、陳裕泰│人及經辦日期│              │              │              │                │          │
│    │二分之│均係陳依│同上        │              │              │              │                │          │
│    │一（共│穠之人頭│（貸款申請書│              │              │              │                │          │
│    │押品）│）      │、准駁表見證│              │              │              │                │          │
│    │      │        │15-3卷第38、│              │              │              │                │          │
│    │      │        │39頁）      │              │              │              │                │          │
├──┼───┼────┼──────┼───────┼───────┼───────┼────────┼─────┤
│3-1 │新竹市│借款人：│93/09/09    │93/08/24      │93/08/24      │(以不實墊高買 │合計貸得2250萬元│    無    │
│    │高峰路│鍾志岳  │【93.9.9銀甲│買受人：      │買受人：      │賣價額8成核貸)│，超貸914萬元   ├─────┤
│    │386巷 │保證人：│營字第4736號│鍾澄雯、鍾志岳│鍾澄雯、鍾志岳│一般：1100萬元│計算式：        │已清償。  │
│    │100弄 │鍾澄雯  │】          │房屋出賣人：  │房屋出賣人：  │              │0000-0000 X 0.8 │          │
│    │40號房│（鍾志岳│徵信：李宗賢│崇志建設股份有│崇志建設股份有│              │＝914           │          │
│    │地（共│、鍾澄雯│（93/09/09）│限公司        │限公司        │              │                │          │
│    │押品）│均係陳依│初審：陳瑞椿│價金：605萬元 │價金：1016萬元│              │所貸得之2250萬元│          │
│    │      │穠之人頭│（93/09/13）│土地出賣人：  │土地出賣人：  │              │，除匯入李謀定之│          │
│    │      │）      │覆審：不知情│李謀定等人    │李謀定等人    │              │帳戶958萬元，匯 │          │
│    │      │        │之陳金富    │價金：1065萬元│價金：1804萬元│              │入崇志建設股份有│          │
│    │      │        │（93/09/15）│總價：1670萬元│總價：2820萬元│              │限公司545萬元用 │          │
│    │      │        │核定：黃嘉欽│（見證13卷第73│（見證15-2卷第│              │以清償買賣房地欠│          │
│    │      │        │（93/09/15）│至81頁）      │146至156頁）  │              │款，另匯入陳淑媛│          │
│    │      │        │（貸款申請書│              │              │              │之帳戶65萬元；匯│          │
│    │      │        │、准駁表見證│              │              │              │入江許煌之帳戶25│          │
│    │      │        │15-2卷第125 │              │              │              │萬元，餘供陳淑媛│          │
│    │      │        │、126頁）   │              │              │              │運用。          │          │
├──┼───┼────┼──────┼───────┼───────┼───────┤                │          │
│3-2 │新竹市│借款人：│93/09/09    │同上          │同上          │(以不實墊高買 │                │          │
│    │高峰路│鍾澄雯  │【93.9.9 銀 │              │              │賣價額8成核貸)│                │          │
│    │386巷 │保證人：│甲營字第4737│              │              │一般：1150萬元│                │          │
│    │100弄 │鍾志岳  │號】        │              │              │              │                │          │
│    │40號房│（鍾志岳│大甲分行承辦│              │              │              │                │          │
│    │地（共│、鍾澄雯│人及經辦日期│              │              │              │                │          │
│    │押品）│均係陳依│同上        │              │              │              │                │          │
│    │      │穠之人頭│（貸款申請書│              │              │              │                │          │
│    │      │）      │、准駁表見證│              │              │              │                │          │
│    │      │        │15-2卷第127 │              │              │              │                │          │
│    │      │        │、128頁）   │              │              │              │                │          │
├──┼───┼────┼──────┼───────┼───────┼───────┼────────┼─────┤
│4-1 │新竹市│借款人：│93/11/04    │93/10/29      │93/10/29      │(以不實墊高買 │合計貸得2400萬元│   無     │
│    │高峰路│楊秀雲  │【93.11. 4銀│買受人：      │買受人：      │賣價額8成核貸)│，超貸1052.8萬元├─────┤
│    │386巷 │保證人：│甲營字第5743│曾建翔、楊秀雲│曾建翔、楊秀雲│一般：1200萬元│計算式：        │於93年11月│
│    │100弄 │曾建翔  │號】        │房屋出賣人：  │房屋出賣人：  │              │0000-0000 X 0.8 │15日撥款，│
│    │38號房│（經謝適│徵信：李宗賢│崇志建設股份  │崇志建設股份有│              │＝1052.8        │貸放後只繳│
│    │地（共│旭介紹後│（93/11/04）│有限公司      │限公司        │              │                │交利息，尚│
│    │押品）│，透過陳│初審：陳瑞椿│價金：700萬元 │價金：1520萬元│              │貸得2400萬元，除│未清償本金│
│    │      │淑媛仲介│（93/11/05）│土地出賣人：  │（含裝潢每坪  │              │匯款885 萬元至李│，逾期債權│
│    │      │而購買並│覆審：不知情│李謀定等人    │2.3萬元，約200│              │謀定之帳戶中、匯│臺灣銀行於│
│    │      │代辦申請│之陳金富    │價金： 984萬元│坪）          │              │款630萬元至崇志 │96年9月14 │
│    │      │貸款事宜│（93/11/05）│總價：1684萬元│土地出賣人：  │              │建設股份有限公司│日簽約出售│
│    │      │）      │核定：黃嘉欽│（見95偵3565卷│李謀定等人    │              │用以清償買賣房地│不良債權於│
│    │      │        │（93/11/05）│第92至103頁） │價金：1600萬元│              │欠款；另匯款100 │管理公司後│
│    │      │        │（貸款申請書│              │總價：3120萬元│              │萬元至謝適旭之母│，本件貸款│
│    │      │        │、准駁表見證│              │（見證15-1卷第│              │親曾保帳戶內、匯│案改列呆帳│
│    │      │        │15-1卷第2至3│              │22至32頁）    │              │款40萬元至謝適旭│損失441.8 │
│    │      │        │頁）        │              │              │              │帳戶內，用以支付│萬元。    │
├──┼───┼────┼──────┼───────┼───────┼───────┤謝適旭等人辦理本├─────┤
│4-2 │新竹市│借款人：│93/11/04    │同上          │同上          │(以不實墊高買 │件超貸案之佣金；│於93年11月│
│    │高峰路│曾建翔  │【93.11. 4銀│              │              │賣價額8成核貸)│另匯款160.45萬元│15日撥款，│
│    │386巷 │保證人：│甲營字第5744│              │              │一般：1200萬元│至陳淑媛利用變造│貸放後只繳│
│    │100弄 │楊秀雲  │號】        │              │              │              │「江惠炫」身分證│交利息，尚│
│    │38號房│（經謝適│大甲分行承辦│              │              │              │而冒開之帳戶內，│未清償本金│
│    │地（共│旭介紹後│人及經辦日期│              │              │              │用以支付陳淑媛辦│，逾期債權│
│    │押品）│，透過陳│同上        │              │              │              │理本件超貸案之佣│臺灣銀行於│
│    │      │淑媛仲介│（貸款申請書│              │              │              │金。            │96年9月14 │
│    │      │而購買並│、准駁表見證│              │              │              │                │日簽約出售│
│    │      │代辦申請│15-1卷第1、4│              │              │              │                │不良債權於│
│    │      │貸款事宜│頁）        │              │              │              │                │管理公司後│
│    │      │）      │            │              │              │              │                │，本件貸款│
│    │      │        │            │              │              │              │                │案改列呆帳│
│    │      │        │            │              │              │              │                │損失436.7 │
│    │      │        │            │              │              │              │                │萬元。    │
├──┼───┼────┼──────┼───────┼───────┼───────┼────────┼─────┤
│ 5  │新竹市│借款人：│93/11/08    │93/10/31      │93/10/31      │(以不實墊高買 │貸得2000萬元，超│   2枚    │
│    │高峰路│張智剛  │【93.11. 9銀│買受人：      │買受人：      │賣價額8成核貸)│貸474.4萬       │（見證15-1│
│    │386巷 │保證人：│甲字營字第  │張智剛、曾怡君│張智剛、曾怡君│一般：2000萬元│                │  卷第162 │
│    │100弄 │曾怡君  │5806號】    │房屋出賣人：  │房屋出賣人：  │              │計算式：        │、168頁） │
│    │82號房│（均係陳│徵信：李宗賢│崇志建設股份有│崇志建設股份有│              │0000-0000 X 0.8 ├─────┤
│    │地    │淑媛之人│（93/11/08）│限公司        │限公司        │              │＝474.4         │已清償。  │
│    │      │頭）    │初審：陳瑞椿│價金：660萬元 │價金：1780萬元│              │                │          │
│    │      │        │（93/11/10）│土地出賣人：  │（含裝潢800 萬│              │其中1761萬匯入崇│          │
│    │      │        │覆審：不知情│李謀定等人    │元）          │              │志建設股份有限公│          │
│    │      │        │之陳金富    │價金：1247萬元│土地出賣人：  │              │司，用以清償買賣│          │
│    │      │        │（93/11/10）│總價：1907萬元│李謀定等人    │              │房地之欠款，另陳│          │
│    │      │        │核定：黃嘉欽│（見證13卷第43│價金：1820萬元│              │淑媛以「江惠炫」│          │
│    │      │        │（93/11/10）│至46頁）      │總價：3600萬元│              │之名義連同其他貸│          │
│    │      │        │（貸款申請書│              │（見證15-1卷第│              │款案之剩餘款匯款│          │
│    │      │        │、准駁表見證│              │162至182頁）  │              │538.7551萬元至陳│          │
│    │      │        │15-1卷第145 │              │              │              │淑媛利用變造「江│          │
│    │      │        │、146頁）   │              │              │              │惠炫」身分證而冒│          │
│    │      │        │            │              │              │              │開之帳戶內供陳依│          │
│    │      │        │            │              │              │              │穠個人使用。    │          │
├──┼───┼────┼──────┼───────┼───────┼───────┼────────┼─────┤
│ 6  │新竹市│借款人：│93/12/13    │93/11/18      │93/11/18      │(以不實墊高買 │貸得2000萬元    │   2枚    │
│    │高峰路│李靜宜  │【93.12. 13 │買受人：李靜宜│買受人：李靜宜│賣價額6成核貸)│超貸969.8萬     │（見證15-2│
│    │386巷 │保證人：│銀甲字營字第│房屋出賣人：  │房屋出賣人：  │一般：2000萬元│計算式：        │  卷第104 │
│    │100弄 │洪皖萍  │6488號】    │崇志建設股份有│崇志建設股份有│              │0000-0000 X 0.6 │ 、107頁）│
│    │10號房│（均係陳│徵信：李宗賢│限公司        │限公司        │              │＝969.8         ├─────┤
│    │地    │淑媛之人│（93/12/13）│價金：690萬元 │價金：1700萬元│              │其中943萬元匯入 │已清償。  │
│    │      │頭，其中│初審：陳瑞椿│土地出賣人：  │（含裝潢費800 │              │土地出買人李謀定│          │
│    │      │洪皖萍係│（93/12/14）│李謀定等人    │萬元）        │              │之新竹第一信用合│          │
│    │      │陳百賢介│覆審：不知情│價金：1027萬元│土地出賣人：  │              │作社之帳戶中，  │          │
│    │      │紹給陳依│之陳金富    │總價：1717萬元│李謀定等人    │              │641萬元匯入崇志 │          │
│    │      │穠）    │（93/12/14）│（見證13卷第78│價金：2100萬元│              │建設股份有限公司│          │
│    │      │        │核定：黃嘉欽│至81頁）      │總價：3800萬元│              │之新竹第一信用合│          │
│    │      │        │（93/12/14）│              │（見卷15-2卷第│              │作社之帳戶中，用│          │
│    │      │        │（貸款申請書│              │106至109頁）  │              │以清償買賣房地之│          │
│    │      │        │、准駁表見證│              │              │              │價款或清償抵押債│          │
│    │      │        │15-2卷第86至│              │              │              │權，餘供陳淑媛運│          │
│    │      │        │87頁）      │              │              │              │用。            │          │
├──┼───┼────┼──────┼───────┼───────┼───────┼────────┼─────┤
│7-1 │新竹市│借款人：│93/12/13    │93/11/16      │93/11/16      │(以不實墊高買 │合計貸得2200萬元│   3枚    │
│    │高峰路│李采  │【93.12. 14 │買受人：      │買受人：      │賣價額6成核貸)│，超貸1064.8萬元│（見證15-3│
│    │386巷 │保證人：│銀甲營字第  │李采、陳羿帆│李采、陳羿帆│一般：1100萬元│計算式：        │卷第18、21│
│    │100弄 │陳羿帆  │6529 號】   │房屋出賣人：  │房屋出賣人：  │              │                │頁）      │
│    │30號房│（均係陳│徵信：李宗賢│崇志建設股份有│崇志建設股份有│              │0000-0000 X 0.6 ├─────┤
│    │地（共│淑媛之人│（93/12/13）│限公司        │限公司        │              │＝1064.8        │於93年12月│
│    │押品）│頭，其中│初審：陳瑞椿│價金：585萬元 │價金：1700萬元│              │                │30日撥款，│
│    │      │李采係│（93/12/15）│土地出賣人：  │（含裝潢800萬 │              │貸得2200萬元，其│貸放後只繳│
│    │      │陳百賢介│覆審：不知情│李謀定等人    │元）          │              │中匯入李謀定之帳│交利息，尚│
│    │      │紹給陳依│之陳金富    │價金：1307萬元│土地出賣人：  │              │戶1176萬、匯入崇│未清償本金│
│    │      │穠）    │（93/12/16）│總價：1892萬元│李謀定等人    │              │志建設股份有限公│，逾期債權│
│    │      │        │核定：黃嘉欽│（見證13卷第57│價金：2100萬元│              │司526萬、用以清 │臺灣銀行於│
│    │      │        │（93/12/16）│至60頁）      │總價：3800萬元│              │償買賣房地欠款，│99年9 月14│
│    │      │        │（貸款申請書│              │（見證15-3卷第│              │另匯款300 萬至陳│日簽約出售│
│    │      │        │、准駁表見證│              │18至23頁）    │              │淑媛利用變造「江│不良債權於│
│    │      │        │15-3卷第1至2│              │              │              │惠炫」身分證而冒│管理公司後│
│    │      │        │頁）        │              │              │              │開之帳戶內，連同│，本件貸款│
│    │      │        │            │              │              │              │餘款供陳淑媛個人│案改列呆帳│
│    │      │        │            │              │              │              │使用。          │損失458.6 │
│    │      │        │            │              │              │              │                │萬元。    │
├──┼───┼────┼──────┼───────┼───────┼───────┤                ├─────┤
│7-2 │新竹市│借款人：│93/12/13    │同上          │同上          │(以不實墊高買 │                │於93年12月│
│    │高峰路│陳羿帆  │【93.12. 14 │              │              │賣價額6成核貸)│                │30日撥款，│
│    │386巷 │保證人：│銀甲營字第  │              │              │一般：1100萬元│                │貸放後只繳│
│    │100弄 │李采  │6530 號】   │              │              │              │                │交利息，尚│
│    │30號房│（均係陳│大甲分行承辦│              │              │              │                │未清償本金│
│    │地（共│淑媛之人│人及經辦日期│              │              │              │                │，逾期債權│
│    │押品）│頭，其中│同上        │              │              │              │                │臺灣銀行於│
│    │      │李采係│（貸款申請書│              │              │              │                │99年9 月14│
│    │      │陳百賢介│、准駁表見證│              │              │              │                │日簽約出售│
│    │      │紹給陳淑│15-3卷第3至4│              │              │              │                │不良債權於│
│    │      │媛）    │頁）        │              │              │              │                │管理公司後│
│    │      │        │            │              │              │              │                │，本件貸款│
│    │      │        │            │              │              │              │                │案改列呆帳│
│    │      │        │            │              │              │              │                │損失507.1 │
│    │      │        │            │              │              │              │                │萬元。    │
├──┼───┼────┼──────┼───────┼───────┼───────┼────────┼─────┤
│8-1 │新竹市│借款人：│94/01/03    │93/12/17      │93/12/17      │(以不實墊高買 │合計貸得2900萬元│   無     │
│    │高峰路│王淑蓮  │【94.1.4 銀 │買受人：      │買受人：      │賣價7成5核貸) │，超貸1293.5萬元├─────┤
│    │386巷 │保證人：│甲營字第68號│陳世平、王淑蓮│陳世平、王淑蓮│一般：1400萬元│                │於94年1 月│
│    │100弄 │陳世平  │】          │房屋出賣人：  │房屋出賣人：  │              │計算式：        │19日撥款，│
│    │56號房│（經謝適│徵信：李宗賢│崇志建設股份有│崇志建設股份有│              │0000-0000 X 0.75│貸放後只繳│
│    │地（共│旭介紹後│（94/01/03）│限公司        │限公司        │              │＝1293.5        │交利息，尚│
│    │押品）│，透過陳│初審：陳瑞椿│價金：705萬元 │價金：1890萬元│              │                │未清償本金│
│    │      │淑媛仲介│（94/11/05）│土地出賣人：  │（含裝潢800萬 │              │（起訴書附表一誤│，逾期債權│
│    │      │而購買並│覆審：不知情│李謀定等人    │元）          │              │載為1186.4萬元）│臺灣銀行於│
│    │      │代辦申請│之陳金富    │價金：1437萬元│土地出賣人：  │              │                │99年9月14 │
│    │      │貸款事宜│（94/11/06）│總價：2142萬元│李謀定等人    │              │貸得2900萬元，除│日簽約出售│
│    │      │）      │核定：黃嘉欽│（見證13卷第48│價金：2100萬元│              │匯款1329萬元至李│不良債權於│
│    │      │        │（94/11/06）│至51頁）      │總價：3990萬元│              │謀定之帳戶中、匯│管理公司後│
│    │      │        │（貸款申請書│              │（見證15-1卷第│              │款664 萬元至崇志│，本件貸款│
│    │      │        │、准駁表見證│              │188至198頁）  │              │建設股份有限公司│案改列呆帳│
│    │      │        │15-1卷第183 │              │              │              │用以清償買賣房地│損失668.1 │
│    │      │        │至184頁）   │              │              │              │欠款；另匯156.8 │萬元。    │
├──┼───┼────┼──────┼───────┼───────┼───────┤萬元至謝適旭之母├─────┤
│8-2 │新竹市│借款人：│94/01/03    │同上          │同上          │(以不實墊高買 │親曾保帳戶內、匯│於94年1 月│
│    │高峰路│陳世平  │【94.1.4 銀 │              │              │賣價7成5核貸) │款90萬元至謝適旭│19日撥款，│
│    │386巷 │保證人：│甲營字第69號│              │              │一般：1500萬元│帳戶內，用以支付│貸放後只繳│
│    │100弄 │王淑蓮  │】          │              │              │              │謝適旭等人辦理本│交利息，尚│
│    │56號房│（經謝適│大甲分行承辦│              │              │              │件及附表一編號  │未清償本金│
│    │地（共│旭介紹後│人及經辦日期│              │              │              │9-1 及9-2之超貸 │，逾期債權│
│    │押品）│，透過陳│同上        │              │              │              │案佣金；另匯款60│臺灣銀行於│
│    │      │淑媛仲介│（貸款申請書│              │              │              │萬元至陳淑媛利用│99年9月14 │
│    │      │而購買並│、准駁表見證│              │              │              │變造「江惠炫」身│日簽約出售│
│    │      │代辦申請│15-1卷第188 │              │              │              │分證而冒開之帳戶│不良債權於│
│    │      │貸款事宜│至186頁）   │              │              │              │內，用以支付陳依│管理公司後│
│    │      │）      │            │              │              │              │穠辦理本件及附表│，本件貸款│
│    │      │        │            │              │              │              │一編號9-1及9-2之│案改列呆帳│
│    │      │        │            │              │              │              │超貸案佣金。餘款│損失726.3 │
│    │      │        │            │              │              │              │供陳世平所負責之│萬元。    │
│    │      │        │            │              │              │              │元泉染整股份有限│          │
│    │      │        │            │              │              │              │公司運用。      │          │
├──┼───┼────┼──────┼───────┼───────┼───────┼────────┼─────┤
│9-1 │新竹市│借款人：│94/01/04    │93/12/17      │93/12/17      │(以不實墊高買 │合計貸得2900萬元│   3枚    │
│    │高峰路│錡靜宜  │【94.1.6 銀 │買受人：      │買受人：      │賣價7成5核貸) │，超貸1293.5萬元│（見證15-1│
│    │386巷 │保證人：│甲營字第132 │陳世雄、錡靜宜│陳世雄、錡靜宜│一般：1400萬元│                │ 卷第111、│
│    │100弄 │陳世雄  │號】        │房屋出賣人：  │房屋出賣人：  │              │計算式：        │ 117頁）  │
│    │52號房│（經謝適│徵信：李宗賢│崇志建設股份有│崇志建設股份有│              │0000-0000 X 0.75├─────┤
│    │地（共│旭介紹後│（94/01/04）│限公司        │限公司        │              │＝1293.5        │於94年1 月│
│    │押品）│，透過陳│初審：陳瑞椿│價金：680萬元 │價金：1890萬元│              │                │19日撥款，│
│    │      │淑媛仲介│（94/01/07）│土地出賣人：  │（含裝潢800萬 │              │（起訴書附表一誤│貸放後只繳│
│    │      │而購買並│覆審：不知情│李謀定等人    │元）          │              │載為1186.4萬元）│交利息，尚│
│    │      │代辦申請│之陳金富    │價金：1462萬元│土地出賣人：  │              │                │未清償本金│
│    │      │貸款事宜│（94/01/07）│總價：2142萬元│李謀定等人    │              │貸得2900萬元，除│，逾期債權│
│    │      │）      │核定：黃嘉欽│（見3565偵卷第│價金：2100萬元│              │匯款1352萬元至李│臺灣銀行於│
│    │      │        │（94/01/07）│92至103頁）   │總價：3990萬元│              │謀定之帳戶中、匯│99年9月14 │
│    │      │        │（貸款申請書│              │（見證15-1卷第│              │款631 萬元至崇志│日簽約出售│
│    │      │        │、准駁表見證│              │111至121頁）  │              │建設股份有限公司│不良債權於│
│    │      │        │15-1卷第91至│              │              │              │用以清償買賣房地│管理公司後│
│    │      │        │92頁）      │              │              │              │欠款，餘款供陳世│，本件貸款│
│    │      │        │            │              │              │              │雄之兄陳世平所負│案改列呆帳│
│    │      │        │            │              │              │              │責之元泉染整股份│損失771.2 │
│    │      │        │            │              │              │              │有限公司運用。  │萬元。    │
├──┼───┼────┼──────┼───────┼───────┼───────┤                ├─────┤
│9-2 │新竹市│借款人：│94/01/04    │同上          │同上          │(以不實墊高買 │                │於94年1 月│
│    │高峰路│陳世雄  │【94.1.6 銀 │              │              │賣價7成5核貸) │                │19日撥款，│
│    │386巷 │保證人：│甲營字第133 │              │              │一般：1500萬元│                │貸放後只繳│
│    │100弄 │錡靜宜  │號】        │              │              │              │                │交利息，尚│
│    │52號房│（經謝適│大甲分行承辦│              │              │              │                │未清償本金│
│    │地（共│旭介紹後│人及經辦日期│              │              │              │                │，逾期債權│
│    │押品）│，透過陳│同上        │              │              │              │                │臺灣銀行於│
│    │      │淑媛仲介│（貸款申請書│              │              │              │                │99年9月14 │
│    │      │而購買並│、准駁表見證│              │              │              │                │日簽約出售│
│    │      │代辦申請│15-1卷第93至│              │              │              │                │不良債權於│
│    │      │貸款事宜│94頁）      │              │              │              │                │管理公司後│
│    │      │）      │            │              │              │              │                │，本件貸款│
│    │      │        │            │              │              │              │                │案改列呆帳│
│    │      │        │            │              │              │              │                │損失899.4 │
│    │      │        │            │              │              │              │                │萬元。    │
├──┼───┼────┼──────┼───────┼───────┼───────┼────────┼─────┤
│10-1│新竹市│借款人：│94/01/10    │93/12/28      │93/11/25      │(以不實墊高買 │合計貸得2800萬元│    無    │
│    │高峰路│詹瑞娟  │【94.1. 10銀│買受人：      │買受人：      │賣價7成5核貸) │，超貸1471萬元  ├─────┤
│    │386巷 │保證人：│甲營字第229 │吳德欽、詹瑞娟│吳德欽、詹瑞娟│一般：1400萬元│                │於94年1 月│
│    │100弄 │吳德欽  │號】        │房屋出賣人：  │房屋出賣人：  │              │計算式：        │21日撥款，│
│    │42號房│詹益港  │徵信：李宗賢│崇志建設股份有│崇志建設股份有│              │0000-0000 X 0.75│貸放後只繳│
│    │地（共│吳德霖  │（94/01/10）│限公司        │限公司        │              │=1471           │交利息，尚│
│    │押品）│（經謝適│初審：陳瑞椿│價金：1032萬元│價金：1820萬元│              │                │未清償本金│
│    │      │旭介紹後│（94/01/10）│土地出賣人：  │（含裝潢費800 │              │貸得2800萬元，匯│，逾期債權│
│    │      │，透過陳│覆審：不知情│李謀定等人    │萬元）        │              │款1278萬元至鈺天│臺灣銀行於│
│    │      │淑媛仲介│之陳金富    │價金： 740萬元│土地出賣人：  │              │企業有限公司之帳│99年9月14 │
│    │      │而購買並│（94/01/11）│總價：1772萬元│李謀定等人    │              │戶中、匯款409萬 │日簽約出售│
│    │      │代辦申請│核定：黃嘉欽│（見證13卷第71│價金：1980萬元│              │至崇志建設股份有│不良債權於│
│    │      │貸款事宜│（94/01/11）│至72頁）      │總價：3800萬元│              │限公司之帳戶中、│管理公司後│
│    │      │）      │（貸款申請書│              │（見證15-2卷第│              │匯款461萬至李謀 │，本件貸款│
│    │      │        │、准駁表見證│              │19至29頁）    │              │定之帳戶中，用以│案改列呆帳│
│    │      │        │15-2卷第2、3│              │              │              │清償買賣房地之欠│損失734.1 │
│    │      │        │頁）        │              │              │              │款；另匯款60萬元│萬元。    │
├──┼───┼────┼──────┼───────┼───────┼───────┤至謝適旭之母親曾├─────┤
│10-2│新竹市│借款人：│94/01/10    │同上          │同上          │(以不實墊高買 │保之帳戶中、匯款│於94年1 月│
│    │高峰路│吳德欽  │【94.1. 10銀│              │              │賣價7成5核貸) │60萬、20萬元至謝│21日撥款，│
│    │386巷 │保證人：│甲營字第230 │              │              │一般：1400萬元│適旭之帳戶中，合│貸放後只繳│
│    │100弄 │詹瑞娟  │號】        │              │              │              │計140萬元，用以 │交利息，尚│
│    │42號房│詹益港  │大甲分行承辦│              │              │              │支付謝適旭辦理本│未清償本金│
│    │地（共│吳德霖  │人及經辦日期│              │              │              │件超貸案件之佣金│，逾期債權│
│    │押品）│（經謝適│同上        │              │              │              │，餘供吳德欽及詹│臺灣銀行於│
│    │      │旭介紹後│（貸款申請  │              │              │              │瑞娟夫妻使用。  │99年9月14 │
│    │      │，透過陳│書、准駁表  │              │              │              │                │日簽約出售│
│    │      │淑媛仲介│見證15-2卷  │              │              │              │                │不良債權於│
│    │      │而購買並│第4、5頁）  │              │              │              │                │管理公司後│
│    │      │代辦申請│            │              │              │              │                │，本件貸款│
│    │      │貸款事宜│            │              │              │              │                │案改列呆帳│
│    │      │）      │            │              │              │              │                │損失707.3 │
│    │      │        │            │              │              │              │                │萬元。    │
├──┼───┼────┼──────┼───────┼───────┼───────┼────────┼─────┤
│11-1│新竹市│借款人：│94/3/10     │      無      │日期不詳      │(以不實墊高買 │合計貸得2800萬元│    無    │
│    │高峰路│陳敏淳  │【94.3. 10銀│              │買受人：      │賣價額7成核貸)│，因係代償編號  ├─────┤
│    │386巷 │保證人：│甲營字第1359│              │陳伯州、陳敏淳│一般：1400萬元│7-1、7-2原向大甲│於94年4 月│
│    │100弄 │陳伯州  │號】        │              │出賣人：      │              │分行之貸款，故未│8 日撥款，│
│    │48號房│（均係陳│徵信：李宗賢│              │陳裕泰、孫梅馨│              │再另外取得款項。│貸放後只繳│
│    │地持分│淑媛之人│（94/03/10）│              │總價：4000萬元│              │                │交利息，於│
│    │二分之│頭）    │初審：不知情│              │              │              │                │94年8 月 3│
│    │一（共│        │之曾志松    │              │              │              │                │日清償本金│
│    │押品）│        │（94/03/10）│              │              │              │                │150 萬元，│
│    │      │        │覆審：不知情│              │              │              │                │逾期債權臺│
│    │      │        │之傅光華    │              │              │              │                │灣銀行於99│
│    │      │        │（94/03/14）│              │              │              │                │年9 月14日│
│    │      │        │核定：黃嘉欽│              │              │              │                │簽約出售不│
│    │      │        │（94/03/14）│              │              │              │                │良債權於管│
│    │      │        │（貸款申請書│              │              │              │                │理公司後，│
│    │      │        │、准駁表見證│              │              │              │                │本件貸款案│
│    │      │        │15-3卷第103 │              │              │              │                │改列呆帳損│
│    │      │        │、104頁）   │              │              │              │                │失828.2 萬│
│    │      │        │            │              │              │              │                │元。      │
├──┼───┼────┼──────┼───────┼───────┼───────┤                ├─────┤
│11-2│新竹市│借款人：│94/3/10     │      無      │同上          │(以不實墊高買 │                │於94年4 月│
│    │高峰路│陳伯州  │【94.3. 10銀│              │              │賣價額7成核貸)│                │8 日撥款，│
│    │386巷 │保證人：│甲營字第1360│              │              │一般：1400萬元│                │貸放後只繳│
│    │100弄 │陳敏淳  │號】        │              │              │              │                │交利息，尚│
│    │48號房│（均係陳│大甲分行承辦│              │              │              │                │未清償本金│
│    │地持分│淑媛之人│人及經辦日期│              │              │              │                │，逾期債權│
│    │二分之│頭）    │同上        │              │              │              │                │臺灣銀行於│
│    │一（共│        │（貸款申請書│              │              │              │                │99年9 月14│
│    │押品）│        │、准駁表見證│              │              │              │                │日簽約出售│
│    │      │        │15-3卷第101 │              │              │              │                │不良債權於│
│    │      │        │、102頁）   │              │              │              │                │管理公司後│
│    │      │        │            │              │              │              │                │，本件貸款│
│    │      │        │            │              │              │              │                │案改列呆帳│
│    │      │        │            │              │              │              │                │損失959.6 │
│    │      │        │            │              │              │              │                │萬元。    │
└──┴───┴────┴──────┴───────┴───────┴───────┴────────┴─────┘
附表二：（華邦山莊）
┌──┬───┬────┬──────┬───────┬───────┬───────┬────────┬─────┐
│編  │擔保品│ 借款人 │申貸日期    │原買賣契約書金│變造買賣契約書│以左列不實墊高│  超貸金額      │偽造「太平│
│號  │      │(保證人)│【受理文號】│額（單位：新臺│不實墊高買賣價│買賣價額或不實│                │洋房屋新竹│
│    │      │        │大甲分行承辦│幣）          │額            │估價一定成數核│                │分公司園區│
│    │      │        │人及經辦日期│              │              │貸之放款金額（│                │直營店」印│
│    │      │        │（相關申請、│              │              │其中「優惠」係│                │文        │
│    │      │        │准駁文件所在│              │              │指經政府補貼利│                ├─────┤
│    │      │        │卷頁）      │              │              │息之房屋購置優│                │清償結果  │
│    │      │        │            │              │              │惠貸款，「一般│                │          │
│    │      │        │            │              │              │」則指未經政府│                │          │
│    │      │        │            │              │              │補貼利息之房屋│                │          │
│    │      │        │            │              │              │購置一般貸款）│                │          │
│    │      │        │            │              │              │、（放貸成數請│                │          │
│    │      │        │            │              │              │見個人小額貸款│                │          │
│    │      │        │            │              │              │押品勘估報告表│                │          │
│    │      │        │            │              │              │、兼估價檢核表│                │          │
│    │      │        │            │              │              │）            │                │          │
├──┼───┼────┼──────┼───────┼───────┼───────┼────────┼─────┤
│1-1 │新竹市│借款人：│93/6/3      │編號1-1與1-2合│93/05/18      │(以不實估價   │編號1-1與1-2總貸│    無    │
│    │寶山鄉│王志豪  │【93.6.4銀甲│計2100萬元    │買受人：王志豪│4079.6萬元    │得2700萬，合計超├─────┤
│    │竹安一│保證人：│營字第2870號│（94偵6119卷(一)│出賣人：李炯泰│6成797核貸)   │貸1272.63萬元   │於93年6月 │
│    │路16號│王力斌  │】          │第323頁王力斌 │編號1-1與1-2合│一般：800萬元 │計算式：        │9撥款，貸 │
│    │房屋（│（王志豪│徵信：李宗賢│供述）        │計不實墊高為  │              │0000-0000X0.6797│放後只繳交│
│    │共押品│係王力斌│（93/06/03）│              │4077.6萬元（95│              │=1272.63        │利息，尚未│
│    │）    │之人頭）│初審：陳瑞椿│              │訴815卷(八)第172│              │（本件與附表二編│清償本金，│
│    │      │        │（93/06/07）│              │頁李宗賢供述）│              │號4、23有連續犯 │逾期債權臺│
│    │      │        │覆審：不知情│              │              │              │裁判上一罪關係，│灣銀行於99│
│    │      │        │之陳金富    │              │              │              │為起訴效力所及）│年9月14日 │
│    │      │        │（93/06/07）│              │              │              │                │簽約出售不│
│    │      │        │核定：黃嘉欽│              │              │              │貸得之2700萬元扣│良債權於管│
│    │      │        │（93/06/08）│              │              │              │除應付給出賣人之│理公司後，│
│    │      │        │（消費者貸款│              │              │              │款項後，餘款均供│本件貸款案│
│    │      │        │申請書暨約定│              │              │              │王力斌個人使用。│改列呆帳損│
│    │      │        │事項、個人小│              │              │              │                │失522.3萬 │
│    │      │        │額貸款審核及│              │              │              │                │元。      │
│    │      │        │准駁情形表見│              │              │              │                │          │
│    │      │        │證17-6卷第78│              │              │              │                │          │
│    │      │        │至79頁）    │              │              │              │                │          │
├──┼───┼────┼──────┼───────┼───────┼───────┤                ├─────┤
│1-2 │新竹市│借款人：│93/6/3      │編號1-1與1-2合│93/05/18      │(以不實估價   │                │    無    │
│    │寶山鄉│王力斌  │【93.6.4銀甲│計2100萬元    │買受人：王力斌│4079.6萬元    │                ├─────┤
│    │竹安一│保證人：│營字第2871號│（94偵6119卷(一)│出賣人：郭玉慧│6成797核貸)   │                │於93年6月9│
│    │路16號│王志豪  │】          │第323 頁王力斌│              │一般：1900萬元│                │日撥款，貸│
│    │房屋所│（王志豪│大甲分行承辦│供述）        │編號1-1與1-2合│              │                │放後只繳交│
│    │坐落土│係王力斌│人及經辦日期│              │計不實墊高為  │              │                │利息，尚未│
│    │地及周│之人頭）│同上        │              │4077.6萬元    │              │                │清償本金，│
│    │圍4筆 │        │（消費者貸款│              │（依95訴815卷 │              │                │逾期債權臺│
│    │土地（│        │申請書暨約定│              │(八)第172頁李宗 │              │                │灣銀行於99│
│    │共押品│        │事項、個人小│              │賢供述）      │              │                │年9月14 日│
│    │）    │        │額貸款審核及│              │              │              │                │簽約出售不│
│    │      │        │准駁情形表見│              │              │              │                │良債權於管│
│    │      │        │證17-6卷第89│              │              │              │                │理公司後，│
│    │      │        │至90頁）    │              │              │              │                │本件貸款案│
│    │      │        │            │              │              │              │                │改列呆帳損│
│    │      │        │            │              │              │              │                │失1078.7萬│
│    │      │        │            │              │              │              │                │元。      │
├──┼───┼────┼──────┼───────┼───────┼───────┼────────┼─────┤
│ 2  │新竹市│借款人：│93/6/29     │總價：870萬元 │93/04/19      │(以不實墊高買 │超貸404.92萬元  │   無     │
│    │寶山鄉│鍾澄雯  │【93.6.29銀 │（據陳淑媛於95│買受人：鍾澄雯│賣價額6成84核 │                ├─────┤
│    │竹安二│保證人：│甲營字第3308│偵3565卷第126 │出賣人：許書麟│貸)           │計算式：        │已清償。  │
│    │路55巷│鍾志岳  │號】        │頁反面供述）  │價金：1500萬元│一般：800萬元 │0000-000 X 0.684│          │
│    │24號房│陳文豪  │徵信：李宗賢│              │（見證17-4卷第│優惠：200萬元 │=404.92         │          │
│    │地    │（均係陳│（93/06/29）│              │172至173頁）  │總計：1000萬元│                │          │
│    │      │淑媛之人│初審：陳瑞椿│              │              │              │所貸得之1000萬元│          │
│    │      │頭）    │（93/06/30）│              │              │              │，其中462.7472萬│          │
│    │      │        │覆審：不知情│              │              │              │元匯給華邦安居暨│          │
│    │      │        │之陳金富    │              │              │              │家園計劃委員會、│          │
│    │      │        │（93/07/01）│              │              │              │250萬支付馮仕玲 │          │
│    │      │        │核定：黃嘉欽│              │              │              │「華邦山莊」之房│          │
│    │      │        │（93/07/01）│              │              │              │地，另有350萬元 │          │
│    │      │        │（消費者貸款│              │              │              │匯款至陳淑媛利用│          │
│    │      │        │申請書暨約定│              │              │              │變造「江惠炫」身│          │
│    │      │        │事項、個人小│              │              │              │分證而冒開之帳戶│          │
│    │      │        │額貸款審核及│              │              │              │內。            │          │
│    │      │        │准駁情形表見│              │              │              │                │          │
│    │      │        │證17-4卷第  │              │              │              │嗣陳淑媛復將此房│          │
│    │      │        │163至165頁）│              │              │              │地轉賣至劉安育名│          │
│    │      │        │            │              │              │              │下並代為向大甲分│          │
│    │      │        │            │              │              │              │行申請貸款後償還│          │
│    │      │        │            │              │              │              │此筆借款（即附表│          │
│    │      │        │            │              │              │              │二編號10 所示） │          │
│    │      │        │            │              │              │              │。              │          │
├──┼───┼────┼──────┼───────┼───────┼───────┼────────┼─────┤
│ 3  │新竹市│借款人：│93/7/1      │總價：970萬元 │93/06/15      │(以不實墊高買 │超貸272.5萬元   │  1枚     │
│    │寶山鄉│彭增偉  │【93.7.1銀甲│（依證20卷第  │買受人：曾國銓│賣價7成5核貸) │                │（見證17-4│
│    │竹安二│保證人：│營字第3365號│596頁）       │出賣人：蔡美玲│一般：800萬元 │計算式：        │卷第128頁 │
│    │路55巷│姜春蓮  │、93.7.1銀甲│              │價金：1400萬元│優惠：200萬元 │0000-000 X 0.75 │）        │
│    │1號房 │曾國銓  │營字第3367號│              │              │總計：1000萬元│=272.5          ├─────┤
│    │地    │（彭增偉│】          │              │（見證17-4卷第│              │                │已清償。  │
│    │      │係曾國銓│徵信：李宗賢│              │128至131頁）  │              │其中250萬元匯至 │          │
│    │      │、姜春蓮│（93/07/02）│              │              │              │天企業有限公司之│          │
│    │      │夫婦之人│初審：陳瑞椿│              │              │              │帳戶內，餘供姜春│          │
│    │      │頭）    │（93/07/02）│              │              │              │蓮個人使用。    │          │
│    │      │（本件房│覆審：不知情│              │              │              │嗣姜春蓮復將此房│          │
│    │      │地買賣係│之陳金富    │              │              │              │地轉賣予馮以強名│          │
│    │      │透過宋福│（93/07/05）│              │              │              │下，並由陳淑媛代│          │
│    │      │鋒仲介成│核定：黃嘉欽│              │              │              │為向大甲分行申請│          │
│    │      │交）    │（93/07/05）│              │              │              │貸款後償還此筆借│          │
│    │      │        │（消費者貸款│              │              │              │款（即附表二編號│          │
│    │      │        │申請書暨約定│              │              │              │13 所示）       │          │
│    │      │        │事項、個人小│              │              │              │                │          │
│    │      │        │額貸款審核及│              │              │              │                │          │
│    │      │        │准駁情形表見│              │              │              │                │          │
│    │      │        │證17-4卷第  │              │              │              │                │          │
│    │      │        │106至107頁、│              │              │              │                │          │
│    │      │        │第112至114頁│              │              │              │                │          │
│    │      │        │）          │              │              │              │                │          │
├──┼───┼────┼──────┼───────┼───────┼───────┼────────┼─────┤
│ 4  │新竹市│借款人：│93/7/15     │總價：900萬元 │93/06/10      │(以不實墊高買 │超貸372.97萬元  │   1枚    │
│    │寶山鄉│李秀盆  │【93.7.15銀 │（依94偵6119卷│買受人：風杏子│賣價6成967核貸│                │（見證17-6│
│    │竹安二│保證人：│甲營字第3615│(一)第271 頁）  │企業有限公司即│)             │計算式：        │卷第54頁）│
│    │路55巷│李秀麗  │號、93.7.15 │              │李秀麗        │一般：800萬元 │0000-000 X0.6967├─────┤
│    │5號房 │王力斌  │銀甲營字第  │              │出賣人：曾秀芳│優惠：200萬元 │=372.97         │已清償。  │
│    │地    │（王力斌│3616號】    │              │價金：1500萬元│總計：1000萬元│                │          │
│    │      │因陳淑媛│徵信：李宗賢│              │（見證17-6卷第│              │其中550.5042萬由│          │
│    │      │之請託，│（93/07/15）│              │54至57頁）    │              │臺灣銀行代償原房│          │
│    │      │與陳淑媛│初審：陳瑞椿│              │              │              │地之第一順位抵押│          │
│    │      │以90萬元│（93/07/16）│              │              │              │權，另由李秀盆匯│          │
│    │      │代價，由│覆審：不知情│              │              │              │款440 萬元至李秀│          │
│    │      │王力斌擔│之陳金富    │              │              │              │麗之帳戶內，餘由│          │
│    │      │任保證人│（93/07/19）│              │              │              │李秀盆使用。    │          │
│    │      │，王力斌│核定：黃嘉欽│              │              │              │                │          │
│    │      │分得24萬│（93/07/19）│              │              │              │                │          │
│    │      │元）    │（消費者貸款│              │              │              │                │          │
│    │      │        │申請書暨約  │              │              │              │                │          │
│    │      │        │定事項、個人│              │              │              │                │          │
│    │      │        │小額貸款審核│              │              │              │                │          │
│    │      │        │及准駁情形表│              │              │              │                │          │
│    │      │        │見證17-6卷第│              │              │              │                │          │
│    │      │        │44至48頁）  │              │              │              │                │          │
├──┼───┼────┼──────┼───────┼───────┼───────┼────────┼─────┤
│ 5  │新竹市│借款人：│93/7/26     │總價：1020萬元│93/07/08      │(以不實墊高買 │超貸584萬元     │    1枚   │
│    │寶山鄉│詹寂如  │【93.7.26銀 │（依證20卷第  │買受人：詹寂如│賣價額8成核貸)│                │（見證17-2│
│    │竹安一│保證人：│甲營字第3830│540 頁）      │出賣人：羅坤瑛│一般：1200萬元│計算式：        │  卷第6頁 │
│    │路3巷3│汪信芳  │號】        │本件係姜春蓮與│價金：1850萬元│優惠：200萬元 │0000-0000 X 0.8 │  ）      │
│    │號房地│        │徵信：李宗賢│原屋主羅坤瑛簽│（見證17-2卷第│總計：1400萬元│=584            ├─────┤
│    │      │        │（93/07/26）│約，嗣再透過仲│6至7頁）      │              │                │截至100年1│
│    │      │        │初審：陳瑞椿│介找到買方汪信│              │              │貸得1400萬元，除│月1日止， │
│    │      │        │（93/07/26）│芳，直接移轉給│              │              │匯款551.3902萬元│貸款餘額  │
│    │      │        │覆審：不知情│汪信芳指定之詹│              │              │至羅坤瑛之帳戶中│1346.7萬元│
│    │      │        │之陳金富    │寂如          │              │              │，用以支付向羅坤│，本件貸款│
│    │      │        │（93/07/27）│              │              │              │瑛買受本件房地之│案，仍由借│
│    │      │        │核定：黃嘉欽│              │              │              │頭款，另支付現金│款人償還本│
│    │      │        │（93/07/27）│              │              │              │408.6098萬元予羅│、息中。  │
│    │      │        │（消費者貸款│              │              │              │坤瑛合計960萬元 │          │
│    │      │        │申請書暨約定│              │              │              │，餘款供汪信芳使│          │
│    │      │        │事項、個人小│              │              │              │用。            │          │
│    │      │        │額貸款審核及│              │              │              │                │          │
│    │      │        │准駁情形表見│              │              │              │                │          │
│    │      │        │證17-2卷第1 │              │              │              │                │          │
│    │      │        │至3頁）     │              │              │              │                │          │
├──┼───┼────┼──────┼───────┼───────┼───────┼────────┼─────┤
│ 6  │新竹市│借款人：│93/7/27     │總價：950萬元 │93/07/05      │(以不實墊高買 │超貸536.9萬元   │   1枚    │
│    │寶山鄉│張傑閔  │【93.7.27銀 │（依證20卷第  │買受人：張傑閔│賣價6成979核貸│（起訴書附表三誤│（見證17-2│
│    │竹安一│保證人：│甲營字第3846│517 頁）      │出賣人：蕭坤地│)             │載為544.5萬元） │卷第53頁）│
│    │路2巷8│張志明  │號】        │              │價金：1680萬元│一般：1000萬元│                ├─────┤
│    │號房地│張冠賢  │徵信：李宗賢│              │（見證17-2卷第│優惠：200萬元 │計算式：        │於93年8 月│
│    │      │（本件房│（93/07/27）│              │53至54頁）    │合計：1200萬元│0000-000 X0.6979│27日撥款，│
│    │      │地買賣係│初審：陳瑞椿│              │              │              │=536.995        │貸放後只繳│
│    │      │透過宋福│（93/07/27）│              │              │              │                │交利息，尚│
│    │      │鋒仲介成│覆審：不知情│              │              │              │其中有550.9324萬│未清償本金│
│    │      │交）    │之陳金富    │              │              │              │元匯入          │，逾期債權│
│    │      │        │（93/07/28）│              │              │              │00000000000000  │臺灣銀行於│
│    │      │        │核定：黃嘉欽│              │              │              │中央信託局專戶  │99年9 月14│
│    │      │        │（93/07/28）│              │              │              │                │日簽約出售│
│    │      │        │（消費者貸款│              │              │              │                │不良債權於│
│    │      │        │申請書暨約定│              │              │              │                │管理公司後│
│    │      │        │事項、個人小│              │              │              │                │，本件貸款│
│    │      │        │額貸款審核及│              │              │              │                │案改列呆帳│
│    │      │        │准駁情形表見│              │              │              │                │損失410.1 │
│    │      │        │證17-2卷第37│              │              │              │                │萬元。    │
│    │      │        │至39頁）    │              │              │              │                │          │
├──┼───┼────┼──────┼───────┼───────┼───────┼────────┼─────┤
│ 7  │新竹市│借款人：│93/7/28     │總價：1025萬元│93/07/10      │(以不實墊高買 │超貸285.575萬元 │   1枚    │
│    │寶山鄉│張志明  │【93.7.28銀 │（時價）      │買受人：張志明│賣價6成97核貸)│                │（見證17-2│
│    │竹安路│保證人：│甲營字第3928│              │出賣人：鄭珍  │一般：800萬元 │計算式：        │卷第105頁 │
│    │21巷7 │張傑閔  │號】        │              │價金：1800萬元│優惠：200萬元 │0000-0000 X0.697│   ）     │
│    │號房地│張冠賢  │徵信：李宗賢│              │（見證17-2卷第│合計：1000萬元│=285.575        ├─────┤
│    │      │（張志明│（93/07/28）│              │105至106頁）  │              │                │於93年8 月│
│    │      │係陳淑媛│初審：陳瑞椿│              │              │              │撥款後，該帳戶以│27日撥款，│
│    │      │之人頭）│（93/07/29）│              │              │              │「江惠炫」之名義│貸放後只繳│
│    │      │        │覆審：不知情│              │              │              │，匯出1020萬元至│交利息，尚│
│    │      │        │之陳金富    │              │              │              │陳淑媛所使用之佳│未清償本金│
│    │      │        │（93/07/30）│              │              │              │穎生物科技公司（│，逾期債權│
│    │      │        │核定：黃嘉欽│              │              │              │以下簡稱「佳穎科│臺灣銀行於│
│    │      │        │（93/07/30）│              │              │              │技」）帳戶內。  │99年9 月14│
│    │      │        │（消費者貸款│              │              │              │                │日簽約出售│
│    │      │        │申請書暨約定│              │              │              │                │不良債權於│
│    │      │        │事項、個人小│              │              │              │                │管理公司後│
│    │      │        │額貸款審核及│              │              │              │                │，本件貸款│
│    │      │        │准駁情形表見│              │              │              │                │案改列呆帳│
│    │      │        │證17-2卷第91│              │              │              │                │損失444.7 │
│    │      │        │至94頁）    │              │              │              │                │萬元。    │
├──┼───┼────┼──────┼───────┼───────┼───────┼────────┼─────┤
│ 8  │新竹市│借款人：│93/8/5      │總價：750萬元 │買受人：高香君│(以不實墊高買 │超貸275.75萬元  │   1枚    │
│    │寶山鄉│高香君  │【93.8.6銀甲│              │出賣人：李冠民│賣價4成59核貸)│                │（見證17-2│
│    │竹安一│保證人：│營字第4085號│              │價金：1350萬元│一般：620萬元 │計算式：        │  卷第188 │
│    │路12號│陳文豪  │】          │              │（見證17-2卷第│              │620-750 X 0.459 │  頁）    │
│    │房地  │尤明德  │徵信：李宗賢│              │188至189頁）  │              │=275.75         ├─────┤
│    │      │（均係陳│（93/08/05）│              │              │              │                │已清償。  │
│    │      │淑媛之人│初審：陳瑞椿│              │              │              │貸得之620萬元， │          │
│    │      │頭）    │（93/08/06）│              │              │              │中507.007萬元用 │          │
│    │      │（本件房│覆審：不知情│              │              │              │以清償本件房地之│          │
│    │      │地買賣係│之陳金富    │              │              │              │第一順位抵押借款│          │
│    │      │透過宋福│（93/08/06）│              │              │              │，其餘供陳淑媛使│          │
│    │      │鋒仲介成│核定：黃嘉欽│              │              │              │用。            │          │
│    │      │交）    │（93/08/06）│              │              │              │                │          │
│    │      │        │（消費者貸款│              │              │              │                │          │
│    │      │        │申請書暨約定│              │              │              │                │          │
│    │      │        │事項、個人小│              │              │              │                │          │
│    │      │        │額貸款審核及│              │              │              │                │          │
│    │      │        │准駁情形表見│              │              │              │                │          │
│    │      │        │證17-2卷第  │              │              │              │                │          │
│    │      │        │181至183頁）│              │              │              │                │          │
├──┼───┼────┼──────┼───────┼───────┼───────┼────────┼─────┤
│ 9  │新竹市│借款人：│93/8/6      │總價：750萬元 │買受人：陳文豪│(以不實墊高買 │超貸275.75萬元  │   1枚    │
│    │寶山鄉│陳文豪  │【93.8.6銀甲│              │出賣人：李冠民│賣價4成59核貸)│                │（見證17-3│
│    │竹安一│保證人：│營字第4098號│              │價金：1350萬元│一般：420萬元 │計算式：        │卷第16頁）│
│    │路11號│高香君  │】          │              │（見證17-3卷第│優惠：200萬元 │620-750 X 0.459 ├─────┤
│    │房地  │尤明德  │徵信：李宗賢│              │16至17頁）    │合計：620萬元 │=275.75         │已清償。  │
│    │      │（均係陳│（93/08/06）│              │              │              │                │          │
│    │      │淑媛之人│初審：陳瑞椿│              │              │              │貸得之620萬元， │          │
│    │      │頭）    │（93/08/06）│              │              │              │中420萬元用以清 │          │
│    │      │（本件房│覆審：不知情│              │              │              │償本件房地之第一│          │
│    │      │地買賣係│之陳金富    │              │              │              │順位抵押借款，其│          │
│    │      │透過宋福│（93/08/06）│              │              │              │餘供陳淑媛使用。│          │
│    │      │鋒仲介成│核定：黃嘉欽│              │              │              │                │          │
│    │      │交）    │（93/08/06）│              │              │              │                │          │
│    │      │        │（消費者貸款│              │              │              │                │          │
│    │      │        │申請書暨約定│              │              │              │                │          │
│    │      │        │事項、個人小│              │              │              │                │          │
│    │      │        │額貸款審核及│              │              │              │                │          │
│    │      │        │准駁情形表見│              │              │              │                │          │
│    │      │        │證17-3卷第1 │              │              │              │                │          │
│    │      │        │至4頁）     │              │              │              │                │          │
├──┼───┼────┼──────┼───────┼───────┼───────┼────────┼─────┤
│ 10 │新竹市│借款人：│93/8/10     │總價：1500萬元│93/08/04      │(以不實墊高買 │超貸375萬元     │   1枚    │
│    │寶山鄉│劉安育  │【93.8.11銀 │              │買受人：劉安育│賣價7成5核貸) │                │（見證17-4│
│    │竹安二│保證人：│甲營字第4194│              │出賣人：鍾澄雯│一般：1300萬元│計算式：        │卷第76頁）│
│    │路55巷│李建山  │號】        │              │價金：2050萬元│優惠：200萬元 │0000-0000 X 0.75├─────┤
│    │24號房│        │徵信：李宗賢│              │（見證17-4卷第│總計：1500萬元│=375            │於93年9月3│
│    │地    │        │（93/08/10）│              │76至77頁）    │              │                │日撥款，貸│
│    │      │        │初審：陳瑞椿│              │              │              │其中臺灣銀行大甲│放後只繳交│
│    │      │        │（93/08/12）│              │              │              │分行放款收回801.│利息，尚未│
│    │      │        │覆審：不知情│              │              │              │2274 萬元、300萬│清償本金，│
│    │      │        │之陳金富    │              │              │              │元，以清償附表二│逾期債權臺│
│    │      │        │（93/08/13）│              │              │              │編號2陳淑媛之人 │灣銀行於99│
│    │      │        │核定：黃嘉欽│              │              │              │頭鍾澄雯貸款案之│年9 月14日│
│    │      │        │（93/08/13）│              │              │              │欠款，餘由劉安育│簽約出售不│
│    │      │        │（消費者貸款│              │              │              │個人運用。      │良債權於管│
│    │      │        │申請書暨約定│              │              │              │                │理公司後，│
│    │      │        │事項、個人小│              │              │              │                │本件貸款案│
│    │      │        │額貸款審核及│              │              │              │                │改列呆帳損│
│    │      │        │准駁情形表見│              │              │              │                │失906.1 萬│
│    │      │        │證17-4卷第64│              │              │              │                │元。      │
│    │      │        │至67頁）    │              │              │              │                │          │
├──┼───┼────┼──────┼───────┼───────┼───────┼────────┼─────┤
│ 11 │新竹市│借款人：│93/8/26     │總價：950萬元 │買受人：姜春蓮│(以不實墊高買 │ 超貸440萬元    │   4枚    │
│    │寶山鄉│姜春蓮  │【93.8.26銀 │（依證20卷第  │出賣人：陳能勝│賣價額8成核貸)│                │（見證17-5│
│    │竹安一│保證人：│甲營字第4437│634 頁）      │價金：1500萬元│一般：1000萬元│計算式：        │卷第56至57│
│    │路32巷│曾國銓  │號】        │              │（見證17-5卷第│優惠：200萬元 │0000-000 X 0.8  │頁）      │
│    │16號房│        │徵信：李宗賢│              │56至57頁）    │總計：1200萬元│=440            ├─────┤
│    │地    │        │（93/08/26）│              │              │              │                │已清償。  │
│    │      │        │初審：陳瑞椿│              │              │              │其中601.0412萬元│          │
│    │      │        │（93/08/26）│              │              │              │用以清償該房地之│          │
│    │      │        │覆審：不知情│              │              │              │第一順位抵押權，│          │
│    │      │        │之陳金富    │              │              │              │餘供姜春蓮使用。│          │
│    │      │        │（93/08/27）│              │              │              │                │          │
│    │      │        │核定：黃嘉欽│              │              │              │                │          │
│    │      │        │（93/08/30）│              │              │              │                │          │
│    │      │        │（消費者貸款│              │              │              │                │          │
│    │      │        │申請書暨約定│              │              │              │                │          │
│    │      │        │事項、個人小│              │              │              │                │          │
│    │      │        │額貸款審核及│              │              │              │                │          │
│    │      │        │准駁情形表見│              │              │              │                │          │
│    │      │        │證17-5卷第44│              │              │              │                │          │
│    │      │        │至46頁）    │              │              │              │                │          │
├──┼───┼────┼──────┼───────┼───────┼───────┼────────┼─────┤
│ 12 │新竹市│借款人：│93/8/26     │總價：970萬元 │93/08/16      │(以不實墊高買 │超貸572.5萬元   │   1枚    │
│    │寶山鄉│尤明德  │【93.8.26銀 │（依證20卷第  │買受人：尤明德│賣價7成5核貸) │                │（見證17-4│
│    │竹安二│（係陳依│甲營字第4439│622 頁）      │出賣人：蘇惠芳│一般：1100萬元│計算式：        │卷第217頁 │
│    │路37巷│穠之人頭│號】        │              │價金：1800萬元│優惠：200萬元 │0000-000 X 0.75 │）        │
│    │17號房│）      │徵信：李宗賢│              │（見證17-4卷第│總計：1300萬元│=572.5          ├─────┤
│    │地    │（本件房│（93/08/26）│              │217至218頁）  │              │                │已清償。  │
│    │      │地買賣係│初審：陳瑞椿│              │              │              │貸得1300萬元，其│          │
│    │      │透過宋福│（93/08/27）│              │              │              │中870萬元，用以 │          │
│    │      │鋒仲介成│覆審：不知情│              │              │              │支本件買賣房地之│          │
│    │      │交）    │之陳金富    │              │              │              │欠款，另外390萬 │          │
│    │      │        │（93/08/27）│              │              │              │元匯入陳淑媛之人│          │
│    │      │        │核定：黃嘉欽│              │              │              │頭戶鍾澄雯之帳戶│          │
│    │      │        │（93/08/30）│              │              │              │中，30萬元匯入王│          │
│    │      │        │（消費者貸款│              │              │              │力斌之帳戶中。  │          │
│    │      │        │申請書暨約定│              │              │              │                │          │
│    │      │        │事項、個人小│              │              │              │                │          │
│    │      │        │額貸款審核及│              │              │              │                │          │
│    │      │        │准駁情形表見│              │              │              │                │          │
│    │      │        │證17-4卷第  │              │              │              │                │          │
│    │      │        │207至209頁）│              │              │              │                │          │
│    │      │        │            │              │              │              │                │          │
├──┼───┼────┼──────┼───────┼───────┼───────┼────────┼─────┤
│ 13 │新竹市│借款人：│93/8/26     │總價：870萬元 │93/08/10      │(以不實墊高買 │ 超貸784萬元    │   無     │
│    │寶山鄉│馮以強  │【93.8.26銀 │              │買受人：馮以強│賣價額8成核貸)│                ├─────┤
│    │竹安二│        │甲營字第4440│              │出賣人：沈志隆│一般：1280萬元│計算式：        │已於95年12│
│    │路55巷│        │號】        │              │價金：1850萬元│優惠：200萬元 │0000-000 X 0.8  │月26日拍賣│
│    │1號房 │        │徵信：李宗賢│              │（見證17-5卷第│總計：1480萬元│=784            │處分擔保品│
│    │地    │        │（93/08/26）│              │94至95頁）    │              │                │，不足數額│
│    │（申請│        │初審：陳瑞椿│              │惟買賣契約書之│              │所貸得之1480萬元│列報呆帳  │
│    │貸款時│        │（93/08/27）│              │標的物為新竹市│              │，除匯款45萬元、│502.3萬元 │
│    │，擔保│        │覆審：不知情│              │寶山鄉○○○路│              │80萬元至陳淑媛、│。        │
│    │品物為│        │之陳金富    │              │37巷1號房地   │              │邱貴蘭帳戶，尚有│          │
│    │新竹市│        │（93/08/27）│              │              │              │1003. 1853萬元用│          │
│    │寶山鄉│        │核定：黃嘉欽│              │              │              │以清償附表二編號│          │
│    │竹安二│        │（93/08/27）│              │              │              │3 所示姜春蓮之人│          │
│    │路37巷│        │（消費者貸款│              │              │              │頭「彭增偉」貸款│          │
│    │1 號房│        │申請書暨約定│              │              │              │案。            │          │
│    │地，惟│        │事項、個人小│              │              │              │                │          │
│    │最終設│        │額貸款審核及│              │              │              │                │          │
│    │定抵押│        │准駁情形表見│              │              │              │                │          │
│    │之擔保│        │證17-5卷第84│              │              │              │                │          │
│    │品為新│        │至86頁）    │              │              │              │                │          │
│    │竹市寶│        │            │              │              │              │                │          │
│    │山鄉竹│        │            │              │              │              │                │          │
│    │安二路│        │            │              │              │              │                │          │
│    │55 巷1│        │            │              │              │              │                │          │
│    │號房地│        │            │              │              │              │                │          │
│    │）    │        │            │              │              │              │                │          │
├──┼───┼────┼──────┼───────┼───────┼───────┼────────┼─────┤
│ 14 │新竹市│借款人：│93/8/30     │總價：1050萬元│93/08/16      │(以不實墊高買 │超貸660萬元     │   2枚    │
│    │寶山鄉│黃琪瑞  │【93.8.30銀 │              │買受人：黃琪瑞│賣價額8成核貸)│                │（見證17-5│
│    │竹安一│保證人：│甲營字第4498│（依證據20卷第│出賣人：許玉琴│一般：1300萬元│計算式：        │卷第11至12│
│    │路26巷│陳雪玲  │號】        │627 頁，惟據黃│價金：1980萬元│優惠：200萬元 │0000-0000 X 0.8 │頁）      │
│    │2號房 │（本件房│徵信：李宗賢│琪瑞於94偵6119│（見證17-5卷第│總計：1500萬元│=660            ├─────┤
│    │地    │地買賣係│（93/08/30）│卷(二)第260 頁反│11至12頁）    │              │                │於93年9月6│
│    │      │透過宋福│初審：陳瑞椿│面證述係1200萬│              │              │貸得1500萬元，其│日撥款，貸│
│    │      │鋒仲介成│（93/08/31）│元）          │              │              │中匯款127.5萬元 │放後只繳交│
│    │      │交）    │覆審：不知情│              │              │              │至陳淑媛之帳戶中│利息，尚未│
│    │      │        │之陳金富    │              │              │              │用以支付陳淑媛佣│清償本金，│
│    │      │        │（93/08/31）│              │              │              │金，其餘款項用以│逾期債權臺│
│    │      │        │核定：黃嘉欽│              │              │              │支付買賣本件房地│灣銀行於99│
│    │      │        │（93/08/31）│              │              │              │之欠款，其餘由黃│年9 月14日│
│    │      │        │（消費者貸款│              │              │              │琪瑞運用。      │簽約出售不│
│    │      │        │申請書暨約定│              │              │              │                │良債權於管│
│    │      │        │事項、個人小│              │              │              │                │理公司後，│
│    │      │        │額貸款審核及│              │              │              │                │本件貸款案│
│    │      │        │准駁情形表見│              │              │              │                │改列呆帳損│
│    │      │        │證17-5卷第1 │              │              │              │                │失745.1 萬│
│    │      │        │至3頁）     │              │              │              │                │元。      │
├──┼───┼────┼──────┼───────┼───────┼───────┼────────┼─────┤
│ 15 │新竹市│借款人：│93/8/30     │總價：1100萬元│買受人：陳雪玲│(以不實墊高買 │超貸620萬元     │   2枚    │
│    │寶山鄉│陳雪玲  │【93.8.30銀 │              │出賣人：郭肖兒│賣價額8成核貸)│                │（見證17-3│
│    │竹安二│保證人：│甲營字第4499│（依證20卷第  │價金：1980萬元│一般：1300萬元│計算式：        │卷第119至 │
│    │路37巷│黃琪瑞  │號】        │571 頁）      │（見證17-3卷第│優惠：200萬元 │0000-0000 X 0.8 │120頁）   │
│    │19號房│（本件房│徵信：李宗賢│              │119至120頁）  │總計：1500萬元│=620            ├─────┤
│    │地    │地買賣係│（93/08/30）│              │              │              │                │於93年9月6│
│    │      │透過宋福│初審：陳瑞椿│              │              │              │聯天公司為籌措資│日撥款，貸│
│    │      │鋒仲介成│（93/08/31）│              │              │              │金，委請陳雪玲充│放後只繳交│
│    │      │交）    │覆審：不知情│              │              │              │當人頭負責人，並│利息，於94│
│    │      │        │之陳金富    │              │              │              │擔任陳淑媛之人頭│年1月28日 │
│    │      │        │（93/08/31）│              │              │              │，而向大甲分行貸│清償本金20│
│    │      │        │核定：黃嘉欽│              │              │              │得1500萬元，其中│萬元，逾期│
│    │      │        │（93/08/31）│              │              │              │600萬元匯陳淑媛 │債權臺灣銀│
│    │      │        │（消費者貸款│              │              │              │之人頭戶鍾澄雯之│行於99年 9│
│    │      │        │申請書暨約定│              │              │              │帳戶中，437萬元 │月14日簽約│
│    │      │        │事項、個人小│              │              │              │匯入陳淑媛之帳戶│出售不良債│
│    │      │        │額貸款審核及│              │              │              │中，用以清償買賣│權於管理公│
│    │      │        │准駁情形表見│              │              │              │房地之欠款，餘由│司後，本件│
│    │      │        │證17-3卷第  │              │              │              │聯天公司運用。  │貸款案改列│
│    │      │        │108至111頁）│              │              │              │                │呆帳損失  │
│    │      │        │            │              │              │              │                │720.9萬元 │
│    │      │        │            │              │              │              │                │。        │
├──┼───┼────┼──────┼───────┼───────┼───────┼────────┼─────┤
│ 16 │新竹市│借款人：│93/8/30     │總價：1100萬元│買受人：江許煌│(以不實墊高買 │超貸420萬元     │   2枚    │
│    │寶山鄉│江許煌  │【93.8.31銀 │              │出賣人：張家馨│賣價額8成核貸)│（起訴書附表三誤│（見證17-4│
│    │竹安一│保證人：│甲營字第4522│（因未扣得真實│價金：1680萬元│一般：1100萬元│載為580萬元）   │卷第12至13│
│    │路32巷│莊斐雅  │號】        │買賣契約書，惟│（見證17-4卷第│優惠：200萬元 │                │頁）      │
│    │11號房│（均係陳│徵信：李宗賢│依據陳淑媛於95│12至13頁）    │總計：1300萬元│計算式：        ├─────┤
│    │地    │淑媛之人│（93/08/30）│偵3565卷第127 │              │              │0000-0000 X 0.8 │於93年9月7│
│    │      │頭）    │初審：陳瑞椿│頁所述本件房地│              │              │=420            │日撥款，貸│
│    │      │        │（93/08/31）│買賣價係1100萬│              │              │                │放後只繳交│
│    │      │        │覆審：不知情│元）          │              │              │扣除清償本件房地│利息，尚未│
│    │      │        │之陳金富    │              │              │              │原有之欠款，尚有│清償本金，│
│    │      │        │（93/09/01）│              │              │              │88 萬元匯至陳依 │逾期債權臺│
│    │      │        │核定：黃嘉欽│              │              │              │穠利用變造「江惠│灣銀行於99│
│    │      │        │（93/09/01）│              │              │              │炫」身分證而冒開│年9月14日 │
│    │      │        │（消費者貸款│              │              │              │之帳戶內供陳淑媛│簽約出售不│
│    │      │        │申請書暨約定│              │              │              │個人使用。      │良債權於管│
│    │      │        │事項、個人小│              │              │              │                │理公司後，│
│    │      │        │額貸款審核及│              │              │              │                │本件貸款案│
│    │      │        │准駁情形表見│              │              │              │                │改列呆帳損│
│    │      │        │證17-4卷第1 │              │              │              │                │失656萬元 │
│    │      │        │至4頁）     │              │              │              │                │。        │
├──┼───┼────┼──────┼───────┼───────┼───────┼────────┼─────┤
│ 17 │新竹市│借款人：│93/9/15     │總價： 900萬元│93/08/30      │(以不實墊高買 │超貸1080萬元    │    3枚   │
│    │寶山鄉│江惠明  │【93.9.15銀 │（依證20卷第  │買受人：江惠明│賣價額8成核貸)│                │（見證17-1│
│    │竹安一│保證人：│甲營字第4834│497 頁）      │出賣人：陳麗霞│一般：1600萬元│計算式：        │卷第63至64│
│    │路2巷5│張譽耀  │號】        │              │價金：2250萬元│優惠：200萬元 │0000-000 X 0.8  │頁）      │
│    │號房地│（均係陳│徵信：李宗賢│              │（見證17-1卷第│總計：1800萬元│=1080           ├─────┤
│    │      │淑媛之人│（93/09/14）│              │63至64頁）    │              │                │於93年9 月│
│    │      │頭）    │初審：陳瑞椿│              │              │              │貸得1800萬元，除│30日撥款，│
│    │      │（本件房│（93/09/17）│              │              │              │匯款705.53萬元至│貸放後只繳│
│    │      │地買賣係│覆審：不知情│              │              │              │陳麗霞之郵局帳戶│交利息，於│
│    │      │透過宋福│之陳金富    │              │              │              │中，用以清償買賣│94年2 月17│
│    │      │鋒仲介成│（93/09/20）│              │              │              │房地之欠款；另匯│清償本金計│
│    │      │交）    │核定：黃嘉欽│              │              │              │款224.47 萬元至 │294.5 萬元│
│    │      │        │（93/09/20）│              │              │              │陳淑媛所利用之人│，逾期債權│
│    │      │        │（消費者貸款│              │              │              │頭戶鍾澄雯之帳戶│臺灣銀行於│
│    │      │        │申請書暨約定│              │              │              │中、匯款100萬元 │99年9月14 │
│    │      │        │事項、個人小│              │              │              │陳淑媛之帳戶中、│日簽約出售│
│    │      │        │額貸款審核及│              │              │              │匯款100萬元至陳 │不良債權於│
│    │      │        │准駁情形表見│              │              │              │淑利用變造「江惠│管理公司後│
│    │      │        │證17-1卷第52│              │              │              │炫」身分證而冒開│，本件貸款│
│    │      │        │至53頁）    │              │              │              │之帳戶內，供陳淑│案改列呆帳│
│    │      │        │            │              │              │              │媛個人使用。    │損失745.2 │
│    │      │        │            │              │              │              │                │萬元。    │
├──┼───┼────┼──────┼───────┼───────┼───────┼────────┼─────┤
│ 18 │新竹市│借款人：│93/9/15     │總價：1025萬元│93/08/30      │(以不實墊高買 │超貸680萬元     │   2枚    │
│    │寶山鄉│江麗文  │【93. 9.15銀│              │買受人：鄭珍  │賣價額8成核貸)│                │（見證17-1│
│    │竹安一│保證人：│甲營字第4836│（依證20卷第  │出賣人：江麗文│一般：1300萬元│計算式：        │  卷第178 │
│    │路21巷│江惠明  │號】        │508 頁）      │價金：1980萬元│優惠：200萬元 │0000-0000 X 0.8 │、179頁） │
│    │7號房 │（均係陳│徵信：李宗賢│              │（見證17-1卷第│總計：1500萬元│=680            ├─────┤
│    │地    │淑媛之人│（93/09/14）│              │178至179頁）  │              │                │於93年9月 │
│    │      │頭）    │初審：陳瑞椿│              │              │              │貸得之1500萬元，│27日撥款，│
│    │      │        │（93/09/16）│              │              │              │除匯款612.1292萬│貸放後只繳│
│    │      │        │覆審：不知情│              │              │              │元支付鄭珍買賣房│交利息，尚│
│    │      │        │之陳金富    │              │              │              │地頭款、匯款    │未清償本金│
│    │      │        │（93/09/20）│              │              │              │212.8708萬元合計│，逾期債權│
│    │      │        │核定：黃嘉欽│              │              │              │825萬元；另匯款 │臺灣銀行於│
│    │      │        │（93/09/20）│              │              │              │30萬元至善鴻實業│99 年9月14│
│    │      │        │（消費者貸款│              │              │              │有限公司、又匯款│日簽約出售│
│    │      │        │申請書暨約定│              │              │              │30 萬元至陳裕泰 │不良債權於│
│    │      │        │事項、個人小│              │              │              │之帳戶中用以投資│管理公司後│
│    │      │        │額貸款審核及│              │              │              │陳裕泰在大陸所經│，本件貸款│
│    │      │        │准駁情形表見│              │              │              │營之公司，以換取│案改列呆帳│
│    │      │        │證17-1卷第  │              │              │              │陳裕泰充當陳淑媛│損失694.4 │
│    │      │        │165至168頁）│              │              │              │之人頭戶，又匯款│萬元。    │
│    │      │        │            │              │              │              │604.1292萬元至陳│          │
│    │      │        │            │              │              │              │淑媛利用變造「江│          │
│    │      │        │            │              │              │              │惠炫」身分證而冒│          │
│    │      │        │            │              │              │              │開之帳戶內，連同│          │
│    │      │        │            │              │              │              │餘款供陳淑媛個人│          │
│    │      │        │            │              │              │              │使用。          │          │
├──┼───┼────┼──────┼───────┼───────┼───────┼────────┼─────┤
│ 19 │新竹市│借款人：│93/9/16     │總價： 900萬元│93/08/25      │(以不實墊高買 │超貸680萬元     │   2枚    │
│    │寶山鄉│張坤鋒  │【93. 9.16銀│              │買受人：張坤鋒│賣價額8成核貸)│                │（見證17-1│
│    │竹安三│保證人：│甲營字第4852│              │出賣人：劉建成│一般：1200萬元│計算式：        │卷第13至14│
│    │路8 巷│林谷峰  │號】        │              │價金：1820萬元│優惠：200萬元 │0000-000 X 0.8  │頁）      │
│    │16號房│（均係陳│徵信：李宗賢│              │（見證17-1卷第│總計：1400萬元│=680            ├─────┤
│    │地    │淑媛之人│（93/09/16）│              │13至14頁）    │              │                │於93年9 月│
│    │      │頭）    │初審：陳瑞椿│              │              │              │扣除付給出賣人劉│30日撥款，│
│    │      │        │（93/09/16）│              │              │              │建成之款項後，尚│貸放後只繳│
│    │      │        │覆審：不知情│              │              │              │有779.2412萬元流│交利息，尚│
│    │      │        │之陳金富    │              │              │              │入陳淑媛擔任負責│未清償本金│
│    │      │        │（93/09/17）│              │              │              │人之「鈺天公司」│，逾期債權│
│    │      │        │核定：黃嘉欽│              │              │              │帳戶內          │臺灣銀行於│
│    │      │        │（93/09/20）│              │              │              │                │99 年9月14│
│    │      │        │（消費者貸款│              │              │              │                │日簽約出售│
│    │      │        │申請書暨約定│              │              │              │                │不良債權於│
│    │      │        │事項、個人小│              │              │              │                │管理公司後│
│    │      │        │額貸款審核及│              │              │              │                │，本件貸款│
│    │      │        │准駁情形表見│              │              │              │                │案改列呆帳│
│    │      │        │證17-1卷第1 │              │              │              │                │損失595.6 │
│    │      │        │至4頁）     │              │              │              │                │萬元。    │
├──┼───┼────┼──────┼───────┼───────┼───────┼────────┼─────┤
│ 20 │新竹市│借款人：│93/9/17     │總價：1000萬元│93/08/30      │(以不實墊高買 │超貸800萬元     │   2枚    │
│    │寶山鄉│江榮芳  │【93. 9.17銀│              │買受人：江榮芳│賣價額8成核貸)│                │（見證17-1│
│    │竹安路│保證人：│甲營字第4835│（依據陳淑媛於│出賣人：洪秀慧│一般：1600萬元│計算式：        │  卷第118 │
│    │32巷17│鍾澄雯  │號】        │95偵3565卷第  │價金：2050萬元│              │0000-0000 X 0.8 │ 、118-1頁│
│    │號房地│（均係陳│徵信：李宗賢│126頁反面所述 │（含房屋裝潢費│              │=800            │ ）       │
│    │      │淑媛之人│（93/09/17）│）            │200萬元）     │              │                ├─────┤
│    │      │頭）    │初審：陳瑞椿│              │（見證17-1卷第│              │貸得1600萬元，匯│已於96年10│
│    │      │（本件房│（93/09/17）│              │118至118-1頁）│              │款850萬元至張榮 │月13日拍賣│
│    │      │地買賣係│覆審：不知情│              │              │              │正帳戶中用以充當│處分擔保品│
│    │      │透過宋福│之陳金富    │              │              │              │貸予江榮芳之妹江│，不足數列│
│    │      │鋒仲介成│（93/09/20）│              │              │              │惠明之借款；另匯│報呆帳損失│
│    │      │交）    │核定：黃嘉欽│              │              │              │款350 萬元至不詳│849.5 萬元│
│    │      │        │（93/09/20）│              │              │              │帳戶中用以支付本│。        │
│    │      │        │（消費者貸款│              │              │              │件房地買賣之欠款│          │
│    │      │        │申請書暨約定│              │              │              │；又匯款325.53萬│          │
│    │      │        │事項、個人小│              │              │              │元至陳淑媛利用變│          │
│    │      │        │額貸款審核及│              │              │              │造「江惠炫」身分│          │
│    │      │        │准駁情形表見│              │              │              │證而冒開之帳戶內│          │
│    │      │        │證17-1卷第  │              │              │              │，供陳淑媛個人使│          │
│    │      │        │107至109頁）│              │              │              │用。另匯款18萬元│          │
│    │      │        │            │              │              │              │支付太平洋房屋仲│          │
│    │      │        │            │              │              │              │介費用，另支付  │          │
│    │      │        │            │              │              │              │56.47萬元匯入華 │          │
│    │      │        │            │              │              │              │邦山莊安居社區之│          │
│    │      │        │            │              │              │              │帳戶內。        │          │
│    │      │        │            │              │              │              │                │          │
├──┼───┼────┼──────┼───────┼───────┼───────┼────────┼─────┤
│ 21 │新竹市│借款人：│93/10/12    │總價：926萬元 │93/09/20      │(以不實墊高買 │超貸659.2萬元   │   無     │
│    │寶山鄉│萬國興  │【93.10.12銀│              │買受人：蕭國興│賣價額8成核貸)│                ├─────┤
│    │竹安二│保證人：│甲營字第5302│（依證20卷第  │出賣人：周彥勳│一般：1200萬元│計算式：        │於93年11月│
│    │路55巷│蕭開化  │號】        │557 頁）      │價金：1820萬元│優惠：200萬元 │0000-000 X 0.8  │1 日撥款，│
│    │3 號房│        │徵信：李宗賢│              │（見證17-3卷第│總計：1400萬元│=659.2          │貸放後只繳│
│    │地    │        │（93/10/12）│              │73至74頁）    │              │                │交利息，尚│
│    │      │        │初審：陳瑞椿│              │              │              │所貸得之1400萬元│未清償本金│
│    │      │        │（93/10/12）│              │              │              │，其中有50萬元係│，逾期債權│
│    │      │        │覆審：不知情│              │              │              │「李冠民」（即陳│臺灣銀行於│
│    │      │        │之陳金富    │              │              │              │淑媛之前夫）名義│99 年9月14│
│    │      │        │（93/10/13）│              │              │              │，匯入李冠民之帳│日簽約出售│
│    │      │        │核定：黃嘉欽│              │              │              │戶內，其中1200萬│不良債權於│
│    │      │        │（93/10/13）│              │              │              │元係以萬國興名義│管理公司後│
│    │      │        │（消費者貸款│              │              │              │匯至昱傑企業有限│，本件貸款│
│    │      │        │申請書暨約定│              │              │              │公司。          │案改列呆帳│
│    │      │        │事項、個人小│              │              │              │                │損失583萬 │
│    │      │        │額貸款審核及│              │              │              │                │元。      │
│    │      │        │准駁情形表見│              │              │              │                │          │
│    │      │        │證17-3卷第63│              │              │              │                │          │
│    │      │        │至65頁）    │              │              │              │                │          │
├──┼───┼────┼──────┼───────┼───────┼───────┼────────┼─────┤
│ 22 │新竹市│借款人：│93/10/21    │總價：1200萬元│93/09/20      │(以不實墊高買 │超貸360萬元     │   1枚    │
│    │寶山鄉│莊斐雅  │【93.10.22銀│              │買受人：莊斐雅│賣價額7成核貸)│計算式：        │（見證17-3│
│    │竹安一│保證人：│甲營字第5529│（依證20卷第  │出賣人：潘元吉│一般：1000萬元│0000-0000 X 0.7 │卷第165頁 │
│    │路3巷7│陳長源  │號】        │584頁）       │價金：1850萬元│優惠：200萬元 │=360            │）        │
│    │號房地│（莊斐雅│徵信：李宗賢│              │（見證17-3卷第│總計：1200萬元│                ├─────┤
│    │      │係陳淑媛│（93/10/21）│              │164至165頁）  │              │貸得1200萬元，用│於93年11月│
│    │      │之人頭）│初審：陳瑞椿│              │              │              │以清償出賣人潘元│4 日撥款，│
│    │      │        │（93/10/22）│              │              │              │吉在臺灣銀行大甲│貸放後只繳│
│    │      │        │覆審：不知情│              │              │              │分行之貸款。    │交利息，尚│
│    │      │        │之陳金富    │              │              │              │                │未清償本金│
│    │      │        │（93/10/25）│              │              │              │                │，逾期債權│
│    │      │        │核定：黃嘉欽│              │              │              │                │臺灣銀行於│
│    │      │        │（93/10/26）│              │              │              │                │99年9 月14│
│    │      │        │（消費者貸款│              │              │              │                │日簽約出售│
│    │      │        │申請書暨約定│              │              │              │                │不良債權於│
│    │      │        │事項、個人小│              │              │              │                │管理公司後│
│    │      │        │額貸款審核及│              │              │              │                │，本件貸款│
│    │      │        │准駁情形表見│              │              │              │                │案改列呆帳│
│    │      │        │證17-3卷第  │              │              │              │                │損失402.1 │
│    │      │        │153至155頁）│              │              │              │                │萬元。    │
├──┼───┼────┼──────┼───────┼───────┼───────┼────────┼─────┤
│ 23 │新竹市│借款人：│94/1/28     │總價：1200萬元│94/01/22      │(以不實墊高買 │超貸840萬元     │   無     │
│    │寶山鄉│羅秀枝  │【94.1.31銀 │              │買受人：羅秀枝│賣價額8成核貸)│                ├─────┤
│    │竹安二│保證人：│甲營字第712 │（依94偵6119卷│      、王志偉│一般：1800萬元│計算式：        │於94年2月4│
│    │路55巷│王力斌  │號】        │(一)第267頁即證 │出賣人：李秀盆│              │0000-0000 X 0.8 │日撥款，貸│
│    │5 號房│王志偉  │徵信：李宗賢│20卷第641頁） │價金：2300萬元│              │=840            │放後只繳交│
│    │地    │（王志豪│（94/01/28）│              │（含600萬元裝 │              │                │利息，尚未│
│    │      │、羅秀枝│初審：不知情│              │  潢費）      │              │所貸得之1800萬元│清償本金，│
│    │      │均係王力│之曾志松    │              │（見證17-6卷第│              │，其中由臺灣銀行│逾期債權臺│
│    │      │斌之人頭│（94/01/31）│              │10至11頁）    │              │大甲分行放款收回│灣銀行於99│
│    │      │）      │覆審：不知情│              │              │              │1000.0605萬元用 │年9 月14日│
│    │      │        │之陳金富    │              │              │              │以清償表二編號4 │簽約出售不│
│    │      │        │（94/02/01）│              │              │              │所示李盆貸款案之│良債權於管│
│    │      │        │核定：黃嘉欽│              │              │              │借款，另匯款 255│理公司後，│
│    │      │        │（94/02/01）│              │              │              │萬元至李秀麗之帳│本件貸款案│
│    │      │        │（消費者貸款│              │              │              │戶，餘供王力斌個│改列呆帳損│
│    │      │        │申請書暨約  │              │              │              │人使用。        │失1087.5萬│
│    │      │        │定事項、個人│              │              │              │                │元。      │
│    │      │        │小額貸款審核│              │              │              │                │          │
│    │      │        │及准駁情形表│              │              │              │                │          │
│    │      │        │見證17-6卷第│              │              │              │                │          │
│    │      │        │1至2頁）    │              │              │              │                │          │
└──┴───┴────┴──────┴───────┴───────┴───────┴────────┴─────┘
附表三：（牛頓大樓）
┌──┬───┬────┬──────┬───────┬───────┬───────┬────────┬─────┐
│編號│擔保品│ 借款人 │申貸日期    │原買賣契約書金│變造買賣契約書│以左列不實墊高│  超貸金額      │偽造「太平│
│    │      │(保證人)│【受理文號】│額（單位：新臺│不實墊高買賣價│買賣價額或不實│                │洋房屋新竹│
│    │      │        │大甲分行承辦│幣）          │額            │估價一定成數核│                │分公司園區│
│    │      │        │人及經辦日期│              │              │貸之放款金額（│                │直營店」印│
│    │      │        │（相關申請、│              │              │其中「優惠」係│                │文        │
│    │      │        │准駁文件所在│              │              │指經政府補貼利│                ├─────┤
│    │      │        │卷頁）      │              │              │息之房屋購置優│                │清償結果  │
│    │      │        │            │              │              │惠貸款，「一般│                │          │
│    │      │        │            │              │              │」則指未經政府│                │          │
│    │      │        │            │              │              │補貼利息之房屋│                │          │
│    │      │        │            │              │              │購置一般貸款）│                │          │
│    │      │        │            │              │              │、（放貸成數請│                │          │
│    │      │        │            │              │              │見個人小額貸款│                │          │
│    │      │        │            │              │              │押品勘估報告表│                │          │
│    │      │        │            │              │              │、兼估價檢核表│                │          │
│    │      │        │            │              │              │）            │                │          │
├──┼───┼────┼──────┼───────┼───────┼───────┼────────┼─────┤
│1   │新竹市│借款人：│93/10/26    │總價：450萬元 │93/10/01      │(以不實墊高買 │超貸85萬元      │    無    │
│    │光復路│張世強  │【93.10.27銀│              │買受人：張世強│賣價額7成核貸)│                ├─────┤
│    │一段  │保證人：│甲營字第5591│（依證20-72卷 │出賣人：余秀珍│一般：200萬元 │計算式：        │已清償。  │
│    │485巷 │江許煌  │號】        │第650至652頁即│價金：595萬元 │優惠：200萬元 │400-450 X 0.7   │          │
│    │6弄28 │（均係陳│徵信：李宗賢│6119偵卷(三)第  │（見證19卷第15│總計：400萬元 │=85             │          │
│    │號14樓│淑媛之人│（93/10/26）│467至469頁）  │至16頁）      │              │                │          │
│    │房地  │頭）    │初審：陳瑞椿│              │              │              │其中4.8606萬元及│          │
│    │      │        │（93/10/28）│              │              │              │168.3504萬元合計│          │
│    │      │        │覆審：不知情│              │              │              │173.2110萬元，匯│          │
│    │      │        │之傅光華    │              │              │              │至出賣人余秀珍之│          │
│    │      │        │（93/10/29）│              │              │              │帳戶內，用以清償│          │
│    │      │        │核定：不知情│              │              │              │該房地買賣價款，│          │
│    │      │        │之陳金富    │              │              │              │餘供陳淑媛使用。│          │
│    │      │        │核閱：黃嘉欽│              │              │              │                │          │
│    │      │        │（93/10/29）│              │              │              │                │          │
│    │      │        │（消費者貸款│              │              │              │                │          │
│    │      │        │申請書暨約定│              │              │              │                │          │
│    │      │        │事項、個人小│              │              │              │                │          │
│    │      │        │額貸款審核及│              │              │              │                │          │
│    │      │        │准駁情形表見│              │              │              │                │          │
│    │      │        │證19卷第1至3│              │              │              │                │          │
│    │      │        │頁）        │              │              │              │                │          │
├──┼───┼────┼──────┼───────┼───────┼───────┼────────┼─────┤
│2   │新竹市│借款人：│94/6/23     │真實總價：不  │94/04/26      │(以不實墊高買 │超貸金額不詳    │    無    │
│    │光復路│黃介甫  │【94.6.30銀 │詳            │買受人：黃介甫│賣價額7成26核 │                ├─────┤
│    │一段  │保證人：│甲營字第3488│              │出賣人：陳明煇│貸)           │其中3,795,131元 │已清償。  │
│    │525巷1│張世強（│號】        │              │總價金：482萬 │一般房貸：350 │匯至出賣人陳明煇│          │
│    │號7樓 │均係陳淑│徵信：不知情│              │（見證19卷第69│萬元          │之帳戶內，用以清│          │
│    │房地  │媛之人頭│之吳國仲（94│              │至72頁）      │消費性貸款：30│償該房地買賣價款│          │
│    │      │）      │/06/23）    │              │              │萬元          │。              │          │
│    │      │        │初審：不知情│              │              │              │                │          │
│    │      │        │之傅光華（94│              │              │              │                │          │
│    │      │        │/06/30）    │              │              │              │                │          │
│    │      │        │覆審：不知情│              │              │              │                │          │
│    │      │        │之顏圭田（94│              │              │              │                │          │
│    │      │        │/07/01）    │              │              │              │                │          │
│    │      │        │核定：黃嘉欽│              │              │              │                │          │
│    │      │        │（94/07/01）│              │              │              │                │          │
│    │      │        │（消費者貸款│              │              │              │                │          │
│    │      │        │申請書暨約定│              │              │              │                │          │
│    │      │        │事項、個人小│              │              │              │                │          │
│    │      │        │額貸款審核及│              │              │              │                │          │
│    │      │        │准駁情形表見│              │              │              │                │          │
│    │      │        │證19卷第34至│              │              │              │                │          │
│    │      │        │35頁）      │              │              │              │                │          │
└──┴───┴────┴──────┴───────┴───────┴───────┴────────┴─────┘